臺灣桃園地方法院刑事判決　　　　　　　 95年度矚訴字第1號
公　訴　人　臺灣桃園地方法院檢察署檢察官
被　　　告　亥○○
選任辯護人　紀亙彥律師
　　　　　　袁健峰律師
被　　　告　天○○
選任辯護人　徐建弘律師
被　　　告　壬○○
選任辯護人　謝協昌律師
被　　　告　丁○○
選任辯護人　林仕訪律師
被　　　告　己○○
選任辯護人　姜　震律師
　　　　　　賴彌鼎律師
被　　　告　戊○○
選任辯護人　馬在勤律師
　　　　　　陳佳雯律師
被　　　告　戌○○
選任辯護人　莊守禮律師
　　　　　　邱鎮北律師
上列被告因貪污等案件，經檢察官提起公訴（94年度偵字第1624
0 號、95年度偵字第2231號、第2232號、第2233號、第2394號、
第2396號、第2397號、第2398號），本院判決如下：
    主  文
亥○○連續納稅義務人以不正當方法逃漏稅捐，處有期徒刑陸月
，減為有期徒刑參月，如易科罰金，以參佰元（即新臺幣玖佰元
）折算壹日。被訴對於主管監督事務圖利部分無罪。
壬○○連續對於主管之事務，明知違背法令，直接圖自己之不法
利益，因而獲得利益，處有期徒刑柒年，禠奪公權肆年。
丁○○連續對於非主管之事務，明知違背法令，利用身分圖自己
及其他私人之不法利益，因而獲得利益，處有期徒刑貳年，禠奪
公權貳年，緩刑伍年。
戌○○對於非主管之事務，明知違背法令，利用身分圖其他私人
之不法利益，因而獲得利益，處有期徒刑陸年，禠奪公權參年。
天○○被訴對於非主管監督事務圖利、洩漏國防以外秘密及包庇
媒介容留性交易等部分均無罪。
己○○、戊○○均無罪。
    事  實
一、(一)亥○○部分：亥○○自民國85年間起，在桃園縣政府警察
    局刑警隊（現改制為桃園縣政府警察局刑警大隊）擔任偵查
    員，而於89年間升任組長，因巳○○（其所涉之妨害風化部
    分由本院另行判決，其所涉幫助逃漏稅捐及行使業務登載不
    實文書部分，亦由本院另行判決）自84年間起在社團法人桃
    園縣社區聯防協會（下稱社區聯防協會）擔任安防大隊大隊
    長，並曾任該協會總幹事之職，亦為桃園縣私立瑞園啟智教
    養院（下稱瑞園教養院）董事，均有經辦上開2 組織外界捐
    款事宜之業務，為從事業務之人。亥○○基於逃漏稅捐之概
    括犯意，於93年4 、5 月繳納個人綜合所得稅之前某時及94
    年4 、5 月繳納個人綜合所得稅之前某時，明知其並未向社
    區聯防協會及瑞園教養院捐款，竟多次向曾擔任社區聯防協
    會總幹事、瑞園教養院董事而保管社區聯防協會之空白捐款
    收據及瑞園教養院募款用收據之巳○○，索取上開協會及教
    養院之捐款收據，而巳○○為討好亥○○，乃基於行使業務
    登載不實文書及幫助他人逃漏稅之概括犯意，開立內容不實
    之瑞園教養院92年度捐款人為辛○○、金額為新臺幣（下同
    ）12萬元之編號2372號瑞園教養院捐款收據及93年度編號23
    76、2379、2380號之瑞園教養院捐款收據各1 張（捐款人分
    別為辛○○、亥○○、地○○；金額分別為10萬元、8 萬元
    、15萬元），又由巳○○委請不知情之宇○○、寅○○，分
    別開立內容不實之社區聯防協會92年度捐款人為辛○○，金
    額10萬元之編號399 號之社區聯防協會捐款收據1 張、93年
    度編號1757、1759、1761、1764、1765號之社區聯防協會捐
    款收據各1 張（捐款人分別為亥○○、辛○○、亥○○、辛○○、辛○○；金額分別為5 萬元、5 萬元、5 萬元、5 萬
    元、20萬元），均交付亥○○報稅之用，亥○○即基於行使
    業務登載不實文書之概括犯意，先後持上開不實之收據作為
    其本人及不知情之妻子辛○○辦理合併申報92年度、93年度
    個人綜合所得稅之用，因此逃漏92年度個人綜合所得稅2 萬
    9409元（起訴書誤載為2 萬8600元）及93年度個人綜合所得
    稅13萬2277元。嗣亥○○於稽徵機關或財政部指定之調查人
    員進行調查前，即自動補繳逃漏之稅額。
  (二)壬○○、丁○○部分：
  　壬○○於91年7 月11日至93年1 月9 日擔任桃園縣政府警察
    局桃園分局埔子派出所所長，綜理所務及指揮監督所屬員警
    ，自93年1 月9 日至93年7 月21日調升桃園縣政府警察局桃
    園分局第6 組組長，於93年7 月21日起至94年9 月1 日止，
    擔任同分局第5 組組長；丁○○於88年7 月1 日至94年7 月
    15日均擔任桃園縣政府警察局桃園分局埔子派出所警員，負
    責桃園市○○路、中山北路一帶警勤區工作及埔子派出所裝
    備業務、交通事故處理等工作，自94年7 月15日至95年1 月
    12日調任桃園分局大樹派出所警員，均為依據法令從事公務
    之人員，明知警察不論轄區，均負有查報或取締色情及遇有
    知悉犯罪情形進行偵查之職責，且壬○○於任職埔子派出所
    期間負有主管轄區內查緝取締猥褻、姦淫等不法行為之職責
    ，亦均明知巳○○自92年7 月至94年4 月間止，在桃園分局
    埔子派出所轄區內之桃園市○○路82號2 樓經營應召站，並
    由丑○○在該處接洽、聯絡性交易事宜，自94年4 月間某日
    起遷至桃園分局中路派出轄區內之桃園市○○路202 巷15弄
    4 號租屋處經營應召站，由辰○○在該處接洽、聯絡性交易
    事宜，各以上開地點作為容留、媒介以探親為由來臺之大陸
    籍女子在上開處所與不特定男客從事性交易，性交易費用原
    為每人1 次3000元，若係警察、巳○○之熟友可獲得2200元
    或2500元之「公關價」優待等情，詎未加取締巳○○上開涉
    嫌妨害風化行為，壬○○基於對主管事務圖利之概括犯意、
    丁○○基於對非主管事務圖利之概括犯意，均利用警察身分
    可獲得以「公關價」2200元或2500元至巳○○應召站嫖妓之
    優惠，多次親至或帶同親友、介紹親友至巳○○之應召站內
    嫖妓：(1)壬○○與丁○○2 人於92年底某日飲宴後，一同前
    往巳○○位在桃園市○○路82號2 樓應召站內，由巳○○安
    排應召女子供2 人嫖玩，2 人嫖妓之代價共4400元，而各獲
    得免於支出差額800 元之利益；(2)於93年1 月4 日夜間，壬○○、丁○○2 人一同至桃園縣觀音鄉某餐廳與友人聚餐後
    ，於翌日（93年1 月5 日）凌晨2 時32分許，丁○○、壬○○及另1 名姓名年籍不詳之成年友人欲嫖妓，丁○○隨即撥
    打電話予巳○○，請其安排3 名應召女子至汽車賓館，惟因
    尋不著旅館，故壬○○、丁○○及另1 位姓名年籍不詳之男
    子共3 人一同至巳○○經營之長春路應召站內，以每人2200
    元之代價嫖妓，而各獲得免於支出之差額800 元之利益；(3)
    丁○○與某姓名年籍不詳之成年友人於93年6 月2 日夜間飲
    宴後，於翌日（93年6 月3 日）凌晨1 、2 時許，與該名友
    人至巳○○長春路之應召站內嫖妓，事後並由丁○○與友人
    支付2 人之嫖妓費用共4400元予巳○○，而各獲得免於支出
    之差額800 元之利益；(4)丁○○另於93年2 月3 日夜間10時
    7 分許，接獲當時尚在服役中之妻舅來電詢問桃園市轄內何
    處經營色情應召，丁○○代為聯繫巳○○，隨即由巳○○安
    排丁○○妻舅及其軍中同袍共2 人至巳○○經營之應召站內
    嫖妓，巳○○並僅收取每人嫖妓消費代價各2500元，而各獲
    得免於支出之差額500 元之利益；(5)丁○○於93年12月10日
    ，與友人宙○○聚餐後，因宙○○欲嫖妓，丁○○遂聯繫巳
    ○○安排後，介紹宙○○1 人至巳○○經營之應召站嫖妓，
    費用為2200元，而獲得免於支出之差額800 元之利益。壬○○因而獲得自己減少費用支出之不法利益，丁○○因而獲得
    自己及其他友人減少費用支出之不法利益。嗣丁○○於偵查
    中自白犯罪，並供述與本案案情有重要關係之待證事項，經
    檢察官事先同意依證人保護法第14條減輕刑責。
  (三)戌○○部分：
  　戌○○自90年9 月3 日起至94年4 月18日止，擔任桃園縣政
    府警察局桃園分局龍安派出所警員，又自94年4 月18日起，
    擔任桃園縣政府警察局大園分局偵查佐，為依法令從事公務
    之人，戌○○明知警察負有查報取締妨害風化犯罪之職責，
    亦明知巳○○自92年7 月至94年4 月間止在桃園分局埔子派
    出所轄區內之桃園市○○路82號2 樓經營應召站，自94年4
    月間某日起遷至桃園分局中路派出轄區內之桃園市○○路20
    2 巷15弄4 號租屋處經營應召站，竟基於對於非主管事務圖
    利之犯意，利用警察身分可獲得以「公關價」2200元或2500
    元至巳○○應召站嫖妓之優待，於93年6 月15日凌晨5 時2
    分許，帶2 名姓名、年籍不詳之成年友人至巳○○長春路之
    應召站嫖妓，要巳○○妥為安排，巳○○即安排應召女子供
    戌○○介紹之友人2 名嫖妓，每人嫖妓費用均為2200元，而
    巳○○未賺取任何佣金，戌○○藉此圖利該2 名姓名、年籍
    不詳之友人各獲得減少費用800 元支出之不法利益。嗣因檢
    察官接獲警察人員違反貪污治罪條例案件之情資而核發通訊
    監察書對本案犯罪嫌疑人實施通訊監察後，始悉上情。
二、案經法務部調查局桃園縣調查站報請臺灣桃園地方法院檢察
    署檢察官偵查起訴。
    理  由
壹、程序部分：
  (一)按刑事審判上之共同被告，係為訴訟經濟等原因，由檢察官
    或自訴人合併或追加起訴，或由法院合併審判所形成，其間
    各別被告及犯罪事實仍獨立存在。故共同被告對於其他共同
    被告之案件而言，為被告以外之第三人，本質上屬於證人，
    為確保被告對證人之詰問權，證人於審判中，應依法定程序
    ，到場具結陳述，並接受被告之詰問，其陳述始得作為認定
    被告犯罪事實之判斷依據（最高法院93年臺上字第5726號判
    決意旨參照）。故被告亥○○、天○○、壬○○、己○○、
    丁○○、戊○○、戌○○、巳○○等人雖同為本案被告，就
    各被告而言，其餘被告之陳述，無異均屬「被告以外之人」
    之陳述。被告亥○○、天○○、壬○○、己○○、戊○○、
    戌○○及其辯護人爭執證人巳○○、辰○○、丑○○於桃園
    縣調查站之證述及在偵查中所為之證述、被告壬○○、天○○、己○○及其等辯護人爭執證人丁○○於桃園縣調查站及
    偵查中所為之證述，依據刑事訴訟法第159 條第1 項之規定
    ，為審判外之陳述無證據能力，且證人丑○○於95年1 月5
    日偵查中在檢察官面前所為之陳述，未經具結，無證據能力
    ，而證人巳○○於95年1 月6 日、95年1 月9 日於桃園縣調
    查站所述，係遭到詢問人員之誘導、誤導，詢問人員顯係以
    不當方法詢問證人巳○○，另證人巳○○、丁○○於偵查中
    之證述未經過被告等人詰問，依據大法官會議第582 號解釋
    ，並無證據能力等情，經查，(1)就被告等人及其辯護人爭執
    證人丑○○於95年1 月5 日在檢察官面前之證述並未經具結
    ，無證據能力一節，刑事訴訟法第158 條之3 之規定，證人
    依法未經具結之證述無證據能力，該次丑○○係以他案被告
    身分接受檢察官訊問（94年度偵字第16240 號卷二第111 頁
    ），就本件被告等人而言，其所述係屬證人陳述，既未經具
    結，自不得作為本案證據。(2)被告亥○○及其辯護人就證人
    巳○○於95年1 月6 日、1 月9 日於桃園縣調查站之證述有
    遭到詢問人員之誘導或誤導一節，然刑事訴訟法所稱之不正
    訊問方法係指以強暴、脅迫、利誘、詐欺、疲勞訊問或其他
    相類之不正方法，惟巳○○於該2 次受桃園縣調查站人員詢
    問時，僅係提供與案情相關之通訊監察錄音及譯文後，請巳
    ○○回答問題，並未有何誤導或其他不正方法之情形，至於
    誘導方式之詢問，在刑事訴訟法中對於司法警察詢問證人或
    被告時，並無禁止，亦難認係屬不正方法之訊問方式，故此
    部分之爭執難為本院所採。(3)被告天○○及辯護人爭執巳○○於偵查中所述、丁○○於桃園縣調查站、偵查中所述，並
    未經過交互詰問，故並無證據能力一節，惟共同被告巳○○
    、丁○○既於本院審理中轉換為證人身分進行交互詰問，已
    保障被告等人對於證人巳○○之詰問權利，且大法官會議第
    582 號解釋意旨亦僅係保障被告於審判中對於證人之詰問權
    ，並不包括在警詢、偵查中被告之詰問權，法亦無明定在警
    詢及偵查中必需進行對證人之詰問，故被告天○○及其辯護
    人此部分之爭執，並無理由。(4)而證人巳○○、辰○○、丑
    ○○、丁○○於桃園縣調查站中所述、檢察事務官面前所述
    及檢察官面前所述等證詞是否均屬證人於審判外之陳述，無
    證據能力等情，經查，依據刑事訴訟法第159 條之1 第2 項
    之規定，被告以外之人在檢察官面前所為之陳述，除有顯不
    可信之情況外，原則上得為證據，上開證人巳○○、辰○○
    、丑○○、丁○○在檢察官面前所為之陳述，被告等人及其
    辯護人並未說明有何顯不可採信之處，且檢察官既已依法定
    程序對證人製作筆錄，製作筆錄之過程又無事證可認有顯不
    可信之情況，再者，證人巳○○、辰○○、丑○○、丁○○
    等人既於本院審理中轉換為證人身分進行交互詰問，已保障
    被告之詰問權利，故被告等人及其等辯護人此部分爭執並無
    理由，證人巳○○、辰○○、丑○○、丁○○於偵查中檢察
    官面前所為之證述，自得作為本案證據。(5)又依據刑事訴訟
    法第159 條之2 規定，被告以外之人在司法警察調查中所為
    之陳述，與審判中有不符情況，其先前陳述具有較可信之特
    別情況，且為證明犯罪事實存否所必要，得為證據，各被告
    及其等之辯護人既有爭執上開證人巳○○、辰○○、丑○○
    、丁○○於司法警察、檢察事務官面前之陳述，因傳聞證據
    法則有不得作為證據之情形，故本院原則上不援引上開證人
    於桃園縣調查站及偵查中在檢察事務官面前之證述作為本案
    證據，惟上開證人於桃園縣調查站之供述、檢察事務官面前
    所述如與上開證人自己在審理中之證述不符，而具有特別可
    信之情況，且為證明犯罪事實存否所必要，則例外具有證據
    能力，為刑事訴訟法第159 條之2 所明定，故以下引用上開
    證人於桃園縣調查站之供述或檢察事務官面前所為之證述作
    為證明被告亥○○、天○○、壬○○、己○○、丁○○、戊○○、戌○○犯罪事實存否之證據，均為本院認有特別可信
    之情況，且為證明本件犯罪事實存否所必要，而具有證據能
    力。
  (二)被告己○○及其辯護人爭執桃園分局埔子派出所於92年2 月
    28日在桃園縣桃園市○○路與慈雲街口查獲玄○○等人涉嫌
    妨害風化等案件之相關資料（本院卷二第315 至443 頁）與
    本案無證據關聯性一節，然該次查獲之案件係桃園縣警察局
    桃園分局埔子派出所查獲，當時之埔子派出所所長為被告壬○○，被告己○○亦為當時查獲之警員之一，而當時遭查獲
    之「關係人」包括本案同案被告巳○○，則與本案被告壬○○、己○○等人是否知悉巳○○開設應召站一事，自有關聯
    性，自得採為本案證據。
  (三)被告亥○○及其辯護人認本件實施通訊監察所得之錄音，非
    屬被告亥○○通話之部分，均屬被告以外之人於審判外之陳
    述，依刑事訴訟法第159 條規定不具證據能力部分，經查，
    本案所實施之通訊監察，係法務部調查局桃園縣調查站向臺
    灣桃園地方法院檢察署檢察官依法聲請核發後實施，有法務
    部調查局桃園縣調查站園廉三字第09657026020 號函及臺灣
    桃園地方法院檢察署通訊監察書及電話附表在卷可稽（本院
    卷二第204 至308 頁），而所得之通訊監察錄音及具有同一
    性之實施監察人員所製作的錄音譯文，均經各被告及其辯護
    人就認為爭議部分之錄音自行拷貝核對及本院審理中勘驗確
    認後，不爭執本案通訊監察錄音及譯文之證據能力（本院卷
    三第30頁），故上開依法實施通訊監察所得之內容自得作為
    本案證據。至於被告亥○○及其辯護人認通訊監察所得內容
    係傳聞證據一節，查刑事訴訟法所規定之證據方法為人證、
    文書、鑑定、勘驗、被告，各有其證據調查之方式，而人證
    係陳述其親身見聞作為證據，故有區分證人在警察、檢察事
    務官、檢察官之審判外之陳述在訴訟上適用之層次，刑事訴
    訟法第159 條至第159 條之5 傳聞法則始有適用之餘地，而
    依法實施通訊監察所得之監察內容，在訴訟上之證據調查方
    法係「勘驗」，與人證為不同之證據方法，難認有何傳聞法
    則之適用，否則通訊監察內容一概論為被告以外之人在審判
    外之陳述，均不得作為證據，通訊保障及監察法亦無制定施
    行之必要。故被告亥○○及其辯護人上開爭辯，並無理由，
    亦誤解刑事訴訟法關於證據之規定，自不為本院所採認。
  (四)刑事訴訟法第159 條之5 規定，被告以外之人於審判外之陳
    述，經當事人於審判程序同意作為證據，法院審核該言詞陳
    述作成時之情況，認為適當，亦得為證據，查本件證人除巳
    ○○、辰○○、丑○○、丁○○於桃園縣調查站、偵查中所
    述，經被告亥○○、天○○、壬○○、己○○、丁○○、戊○○、戌○○等人所爭執外，本案以下引用之其餘證人於桃
    園縣調查站、檢察事務官、檢察官面前所為之證述，公訴人
    、被告等人及其辯護人均未在本案言詞辯論終結前對巳○○
    、辰○○、丑○○、丁○○以外其餘證人之證述聲明異議，
    並經本院審酌上開證人筆錄做成之情況，認為適當，自得作
    為本案證據。
  (五)本件認定事實所引用之卷內其餘所有卷證資料，並無證據證
    明係公務員違背法定程序所取得，公訴人、被告等人及其辯
    護人於審判程序中復未於言詞辯論終結前表示異議，均有證
    據能力。
  (六)被告戊○○及其辯護人爭執證人辰○○於95年1 月13日受檢
    察官訊問時，指證被告戊○○有前往巳○○忠二路應召站嫖
    妓之事，惟該次筆錄並未全程錄音、錄影，並無證據能力一
    節，經查，證人辰○○於95年1 月13日受檢察官、檢察事務
    官訊問時，指認編號6 之戊○○有在忠二路嫖妓等情，有該
    次筆錄記載內容可證（95年度偵字第2397號卷第75至78頁）
    ，雖本院無法自本案卷證資料中尋得該次證人作證之錄音或
    錄影資料，然不因此表示當時證人作證並無錄音或錄影，再
    者，刑事訴訟法並無明文規範訊問證人時有準用刑事訴訟法
    第100 條之1 連續錄音或錄影之規定，實不能遽認證人訊問
    時未予錄音、錄影，該部分之證據即屬不能採用；或有認訊
    問證人時應有類推適用該部分程序規定，亦即若在證人訊問
    時，未全程錄音或錄影，應認係違背法定程序取得證人之證
    述，有證據禁止規定之適用等情，然訊問被告或證人需錄音
    、錄影之目的，除係防止訊問人員對受訊問者施以不正方法
    獲取供述外，亦有為了筆錄若與實際被告或證人所述之情形
    不符合時，可藉以比對之目的；而該次訊問證人辰○○之在
    場檢察事務官卯○○既於本院審理中已證述：該次訊問筆錄
    係由我偵訊，偵訊時原則上都會錄音、錄影，當時辰○○指
    認時，我們直接提示彩色的即可拍照片給辰○○看，指認內
    容如同筆錄所載，我們是請證人指認曾在她經營的應召站嫖
    妓的人，當時證人沒有什麼遲疑，一一看完後就點出其中1
    個，證人精神狀況良好，沒有表示不確定的情形等語（本院
    卷四96年12月5 日審判筆錄第6 、7 頁），已就偵訊時有錄
    音、錄影及證人辰○○指認情形證述明確，自難認該次證人
    之偵訊筆錄有不得作為本案證據之情形，被告戊○○及其辯
    護人此部分之爭執，並無理由，應認該次辰○○之證述內容
    可作為本案證據。
貳、有罪部分：
一、亥○○部分：
    訊據被告亥○○於本院審理中已坦承上開向巳○○索取不實
    捐款收據，以不正方法逃漏92、93年繳納個人綜合所得稅及
    行使巳○○業務登載不實文書之犯行，核與證人巳○○於95
    年5 月1 日偵查中檢察官面前之證述（95年度偵字第2233號
    卷第221 頁反面）相合，復有證人黃○○、Ａ○○、Ｂ○○
    、寅○○於桃園縣調查站或偵查中證述明確（94年度偵字第
    16240 號卷第259 、260 、264 、265 、287 至289 、298
    頁、本院卷三第186 至187 頁），及社區聯防協會捐款收據
    、瑞園教養院捐款收據共10張、被告亥○○與配偶辛○○90
    年度至93年度綜合所得稅申報資料、財政部臺灣省北區國稅
    局桃園縣分局96年10月16日北區國稅桃縣二字第0961017688
    號函在卷可參（同上偵卷第241 至299 頁、本院卷三第168
    頁），被告亥○○行使巳○○業務登載不實之收據及以不正
    方法逃漏92年度、93年度個人綜合所得稅各29409 元、1322
    77元之犯行明確，應依法論科。
二、壬○○、丁○○部分：
    訊據被告丁○○於偵查及本院審理中，對於上開犯行均坦承
    不諱；被告壬○○於本院審理中則矢口否認有何對主管或監
    督事務圖利犯行，並辯稱：94年間桃園分局維新小組在桃園
    市○○路查獲大陸妹案件，埔子派出所協助製作筆錄，我才
    在埔子派出所內看過，後來才知巳○○在經營應召站，我還
    跟管區己○○說要加強查緝，我並沒有在92年間與丁○○去
    巳○○那邊嫖妓，93年1 月4 日我有跟丁○○、另1 位同事
    去跟觀音分駐所義警及一些民代聚餐，後來我們到新屋大坡
    派出所轄區的1 家餐廳續攤，晚上12點多我喝得差不多了，
    就請同仁甲○○載我回家，我根本沒有去巳○○那邊云云。
    經查：
  (一)巳○○自92年7 月至94年4 月間止在桃園分局埔子派出所轄
    區內之桃園市○○路82號2 樓經營應召站，並由丑○○在該
    處接洽、聯絡性交易事宜，自94年4 月間某日起遷至桃園分
    局中路派出所轄區內之桃園市○○路202 巷15弄4 號租屋處
    經營應召站，由辰○○在該處接洽、聯絡性交易事宜，各以
    上開地點作為容留、媒介以探親為由來臺之大陸籍女子在上
    開處所與不特定男客從事性交易，性交易費用原為每人1 次
    3000元，若係警察、熟友可獲得2200元或2500元之「公關價
    」優待等情，業據證人巳○○於檢察官訊問時及本院審理中
    證述、證人丑○○、辰○○於本院審理中證述明確（94年度
    偵字第16240 號卷第46至51頁、本院卷一第292 至343 頁、
    本院卷二第94至122 頁、本院卷二第34至47頁）。而被告壬○○於91年7 月11日至93年1 月9 日擔任桃園縣政府警察局
    桃園分局埔子派出所所長，綜理埔子派出所所務及監督所屬
    警員，自93年1 月9 日至93年7 月21日調升桃園縣政府警察
    局桃園分局第6 組組長，於93年7 月21日起至94年9 月1日
    止，擔任同分局第5 組組長；被告丁○○於88年7 月1 日至
    94年7 月15日均擔任桃園縣政府警察局桃園分局埔子派出所
    警員，負責桃園市○○路、中山北路一帶警勤區工作及埔子
    派出所裝備業務、交通事故處理等工作，自94年7 月15日至
    95年1 月12日調任桃園分局大樹派出所警員，均為依據法令
    從事公務之人員，業據被告壬○○、丁○○於桃園縣調查站
    時供述甚明，並有桃園縣政府警察局桃警人字第09600585
    55號函附被告壬○○、丁○○等人事資料報表在卷可參（本
    院卷二第177 至203 頁），而有關警察業務之保安、正俗、
    交通、消防、營業、建築、市容整理、戶口查察、外事處理
    等事項，違警處分，協助偵查犯罪，均為警察法定職掌；又
    警察執行勤務，劃分警勤區，刑事警察得配合警勤區劃分責
    任區；警察法第9 條、警察勤務條例第6 條分別定有明文。
    被告壬○○於92、93年間身為桃園分局埔子派出所所長，負
    有主管轄區內查緝取締猥褻、姦淫等不法行為之職責；被告
    丁○○於92、93年間身為桃園分局埔子派出所警員，巳○○
    應召站所在之桃園市○○路，非屬其管區範圍內，故查緝巳
    ○○涉嫌妨害風化犯罪，並非被告丁○○主管之事務範圍；
    惟按依據法令從事公務之警員，於非其警員職務轄區，亦未
    奉主管命令，倘有明知違背法令，利用其為警員之身分，對
    於非主管或監督之事務圖利自肥，亦應認構成貪污治罪條例
    第6 條第1 項第5 款之利用身分圖利罪（最高法院67年臺上
    字第473 號判例意旨參照），且依據「各級警察處理刑案逐
    級報告紀律規定」（84年7 月15日內政部警政署（84）警署
    刑偵字第7519號函訂定發布，90年12月20日內政部警政署（
    90）警署刑偵字第274087號函修正發布全文9 點）規定各級
    警察機關獲員警個人發現犯罪或受理報案，不論其為特殊刑
    案、重大刑案或普通刑案，均應立即處置迅速報告分局勤務
    指揮中心，按照規定層級列管，不得隱匿或延誤，各級單位
    或員警個人接獲報案，如非屬其管轄責任之案件，仍應先予
    受理作必要處置，並迅速通知管轄分局勤務指揮中心處理；
    又「各級警察機關通報越區辦案應行注意要點」亦有明定各
    級協助偵查犯罪人員，於管轄區外執行搜索、逮捕、拘提時
    等行動，應通報當地警察機關會同辦理等規定，可悉警察不
    論轄區，均負有查報或取締色情及遇有知悉犯罪情形進行偵
    查之職責，被告丁○○身為警察，依法令亦負有上開職責義
    務，核先敘明。
  (二)被告壬○○、丁○○明知巳○○在桃園市○○路82號內經營
    色情應召站，而於92年底某日、93年1 月5 日凌晨前往巳○○上開處所嫖妓之事，雖為被告壬○○所否認，惟查，被告
    壬○○、丁○○於92年底、93年1 月5 日至巳○○應召站嫖
    妓之情形，業經被告丁○○於本案中轉為證人身分，於偵查
    及本院審理中證稱：92年底我跟壬○○兩人喝酒後有去過巳
    ○○那邊嫖妓，該次我付了兩人的錢共4400元；93年1 月5
    日我跟壬○○到觀音讓人家請客，回程時約10點、11點多，
    由甲○○載我們回到桃園市區，之後我跟壬○○、甲○○有
    去酒店喝酒，喝完酒後我沒有注意到甲○○，他沒有跟我們
    去嫖妓，當天凌晨2 點多，我打電話給巳○○說我們要去汽
    車旅館，請巳○○送小姐過來，後來我找不到汽車旅館，巳
    ○○說直接到他那邊，我們就過去了，當天還有1 位綽號「
    路路」的男性友人一起去，當天我們3 人都有嫖妓，後來凌
    晨4 點多，巳○○不在那邊了，我打電話給他，巳○○說隔
    天再拿錢給他，其他兩人都付清了，我隔天拿了2200元給巳
    ○○等情（本院卷三第69至95頁、95年度偵字第2231號卷第
    168 、169 、176 頁）及證人巳○○於94年9 月15日在桃園
    縣調查站詢問時證稱：丁○○為經營其與壬○○的關係，曾
    數次帶壬○○至桃園市○○路82號2 樓我經營的應召站或以
    外叫方式請我派應召女至指定賓館，與壬○○從事性交易等
    語（94年度偵字第16240 號卷一第179 頁）、於檢察官於94
    年12月21日訊問時證稱：埔子派出所警員丁○○，我跟他認
    識很久了，我在長春路的時候，我在埔子派出所的管區內，
    那時他不知道怎麼知道我在做應召站，常會來跟我叫小姐，
    大概92年11月、12月左右至93年8 、9 月，每隔1 個月就會
    來找我，有時召妓，有時泡茶，召妓的次數大概3 、4 次，
    有1 次他和壬○○外叫小姐到天堂鳥汽車旅館性交易，另1
    次是丁○○扶壬○○到我長春路應召站，說這是董仔，要我
    安排大陸女子與他從事性服務等語明確（94年度偵字第1624
    0 號卷第48、49頁），並有本件93年1 月4 日、5 日通訊監
    察光碟內容及譯文可佐證，自該通訊監察內容觀之，93年1
    月4 日夜間11時47分許，被告丁○○使用0000000000號行動
    電話撥打電話至大湖派出所找副所長Ｃ○○，之後由壬○○
    與Ｃ○○對話，表示人在大坡「素湘園」，還有「洪河」、
    「有新」、「中興」等人在場，之後被告丁○○使用000000
    0000號行動電話撥打巳○○之00000000 00 號行動電話，其
    對話內容為：「A （即丁○○）：你在幹嘛？B （即巳○○
    ）：我在朋友那兒，明天你是要那個，明天？明天你是幾點
    班？A ：我明天休假。B ：好，我過中午找給你。A ：找給
    我幹嘛？B ：你不是要拿去給「小劉」那個？A ：你等會可
    否叫...B ： 多久？A ：等會兒我打給你！我問看看？B ：
    好。」，接著被告丁○○又在93年1 月5 日凌晨2 時32分許
    ，被告丁○○又撥打電話給巳○○，對話內容為「A （即丁○○）：三位！有嗎？B （即巳○○）：我現在沒有，要到
    外面調。A ：調看看。B ：這時候黃金時間，要調到三個有
    困難。A ：你GY...B：要調到哪？A ：5 分鐘你打給我，我
    再告訴你幾號！B ：好。」，巳○○旋在同日凌晨2 時44分
    許撥打電話給被告丁○○，其對話內容為「A （即巳○○）
    ：在哪兒？B （即丁○○）：找不到，XX不在這兒我怎麼進
    去。A ：我現在調到1 個，要不然，你找到地方通知我。B
    ：XX好像休假。A ：乾脆你帶到我這邊！」（95年度偵字第
    2398號卷第42頁反面至44頁），顯見被告壬○○、丁○○確
    實有在92年底某日及93年1 月5 日凌晨前往巳○○經營之桃
    園市○○路82號應召站內，以每人2200元之代價嫖妓無訛。
    雖證人巳○○於本院審理中證稱：丁○○沒有帶過壬○○來
    我這邊嫖妓，當時收押時耳聞抓我的人是壬○○，所以想說
    要咬死他，且當時也想交保，就配合問話，當時我也迷迷糊
    糊的，之前在調查站所述不實在云云（本院卷一第331 至33
    2 頁），惟巳○○因涉嫌妨害風化案件，於94年9 月12日為
    桃園分局中路派出所警員在桃園市○○路202 巷15弄4 號、
    6 號內查獲，經檢察官訊問後認為有羈押理由及必要，向本
    院聲請羈押獲准，巳○○於94年9 月14日起即執行羈押，有
    臺灣桃園地方法院檢察署94年度偵字第16240 號巳○○、辰
    ○○涉嫌妨害風化罪案卷資料可佐，巳○○於本院審理中供
    稱在調查站中所述，係為了交保故說出壬○○之事云云，惟
    94年9 月巳○○在桃園縣調查站中陳述關於壬○○嫖妓之事
    後，在羈押期間之94年12月21日為檢察官訊問有何認識的警
    察嫖妓時，又主動陳述關於壬○○嫖妓之事，已如前所述，
    顯見巳○○所稱在調查站所述係配合調查員之說，並非屬實
    ，再者，94年9 月12日查獲巳○○在桃園市○○路經營應召
    站者，係桃園分局中路派出所之警員，並非被告壬○○，且
    偵查巳○○涉嫌妨害風化之中路派出所所長乙○○於本院審
    理中證稱：94年9 月12日之前的主管會報結束後，壬○○告
    知我桃園市○○路202 巷15弄4 號、6 號為大陸女子應召站
    ，請我派人查訪等語（本院卷二第129 頁），本件縱使係被
    告壬○○向桃園分局中路派出所所長乙○○提供之情資，巳
    ○○當時人在羈押中，如何知悉上情？衡情偵辦本案之相關
    人員亦不可能告知巳○○本件係被告壬○○提供情資之事，
    亦徵巳○○證稱當時為了咬死壬○○，故作不實指控云云，
    顯為維護被告壬○○之詞，不足採信。
  (三)再查，證人甲○○於本院審理中證稱：93年1 月4 日我有載
    壬○○去參加觀音鄉義警民防隊聚餐，當天我去的目的就是
    要負責將壬○○載回來，之後我沒有載他與丁○○一起去酒
    店續攤，當天我是載壬○○直接從觀音回壬○○在蘆竹的家
    ，後來他太太還來開門，但回到桃園的時間我不記得，我載
    送壬○○去聚餐送他回家的有3 、4 次，其他就是載壬○○
    回派出所，送他回家的其他次聚餐時間、地點我記不起來等
    語（本院卷三第98至103 頁）、證人子○○○於本院審理中
    證稱：93年1 月4 日壬○○去觀音參加聚餐的事情我記得，
    我印象深刻，因為當天壬○○未帶鑰匙，是由甲○○按門鈴
    ，我下來開門，該次他回家就睡覺了，沒有出門，而壬○○
    偶爾同事聚餐、去吃宵夜就會喝酒，如果同事載他回來，大
    部分都沒有帶鑰匙等語（本院卷三第104 至107 頁），惟證
    人甲○○證稱觀音鄉聚餐結束後直接送被告壬○○回到住處
    等情，與被告壬○○於本院準備程序中所稱：93年1 月4 日
    我有跟丁○○、另1 位同事去跟觀音分駐所義警及一些民代
    聚餐，後來我們到新屋大坡派出所轄區的1 家餐廳續攤等語
    （本院卷一第154 頁）及被告壬○○於桃園縣調查站詢問時
    供稱：當天去觀音鄉卡拉OK後，再去素湘園喝等語（95年度
    偵字第2398號卷第94頁反面），就當天尚有前往他處續攤等
    情顯有矛盾，則證人甲○○證稱當天被告壬○○於觀音聚餐
    結束後，由其送回住處一節，難以採信，且證人甲○○、子
    ○○○均未提及當晚壬○○返家之時間，亦難以佐證被告壬○○所述當天晚上12點多即回家之說詞，又證人甲○○、子
    ○○○於96年在本院審理中證述關於93年1 月4 日被告壬○○聚餐之事，已時距3 年餘，而被告壬○○亦有多次在外聚
    餐，由甲○○載送之經驗，證人甲○○、子○○○竟均能清
    楚指出該次被告壬○○返家之細節，惟均對於其他次聚餐情
    節未有記憶，該次聚餐又無十分特殊之處，顯不合於常人對
    於事物之記憶能力，則證人甲○○、子○○○上開所述是否
    記憶正確，亦屬有疑，均難作為被告壬○○有利之佐證。綜
    上，被告壬○○、丁○○於92年底某日及93年1 月5 日凌晨
    有前往巳○○桃園市○○路82號應召站內以每人2200元價格
    嫖妓之事實至明。
  (四)另被告丁○○於93年6 月2 日夜間，與某姓名年籍不詳之成
    年友人飲宴後，於翌日（93年6 月3 日）凌晨1 、2 時許，
    2 人即至巳○○上開長春路之應召站內嫖妓，事後並由被告
    丁○○與友人支付2 人之嫖妓費用共4400元予巳○○；被告
    丁○○於93年2 月3 日夜間10時7 分許，接獲當時尚在服役
    中之妻舅來電詢問桃園市轄內何處經營色情應召，被告丁○○代為聯繫巳○○，隨即由巳○○安排被告丁○○妻舅及其
    軍中同袍共2 人至巳○○經營之應召站內嫖妓，巳○○並僅
    收取2 人嫖妓消費代價各為2500元；被告丁○○復於93年12
    月10日，與友人宙○○聚餐後，因宙○○欲嫖妓，被告丁○○遂聯繫巳○○安排後，介紹宙○○1 人至巳○○經營之應
    召站嫖妓，費用為2200元等事實，已據被告丁○○於偵查、
    本院審理中供述甚詳，核與證人巳○○於本院審理中、丑○○於本院審理中證述丁○○多次前來嫖妓，並大多收取2200
    元之成本價費用等情相合（本院卷一第296 至301 頁、本院
    卷二第107 至109 頁）及證人丑○○於桃園縣調查站詢問時
    證稱：93年2 月3 日丁○○帶其舅子來消費，每人2500元，
    93年12月10日丁○○有個「戴」姓的朋友來消費，依照當天
    我與巳○○的對話內容，巳○○是要讓「戴」優待只付2200
    元等語（95年度偵字第2398號卷第26至27頁，被告丁○○及
    其辯護人均不爭執丑○○之警詢證述證據能力），並有本案
    93年2 月3 日被告丁○○與Ｄ○○、被告丁○○與巳○○、
    巳○○與丑○○之通訊監察內容、93年6 月3 日巳○○與被
    告丁○○、丑○○之通訊監察內容、93年12月10日巳○○與
    被告丁○○之通訊監察內容在卷可參（同上偵卷第48頁反面
    、第49、31、33頁），故被告丁○○此部分多次以「公關價
    」嫖妓之事實亦臻明確。綜上，被告壬○○、丁○○明知巳
    ○○在埔子派出所轄區內開設應召站，竟未思查緝而違反警
    察職責之法令，反而利用其警察身分獲取「公關價」之優待
    價格多次前往嫖妓，被告丁○○更多次介紹友人以優待價格
    嫖妓，故被告壬○○於其主管事務，明知違背法令未加查緝
    巳○○，直接圖利自己，被告丁○○於非主管事務，明知違
    背法令未加查緝巳○○，利用警察身分圖利自己及其他私人
    ，均因而獲得費用支出減少之利益，渠等圖利犯行均臻明確
    ，應依法論科。
三、戌○○部分：
    訊據被告戌○○於本院審理中矢口否認有何圖利罪嫌，並辯
    稱：93年6 月15日我有安排兩位商人朋友去巳○○那邊推拿
    指壓以醒酒，因為當時我們酒醉，推拿的費用我不清楚，朋
    友事後也沒有說推拿的情形，我沒有介紹朋友去巳○○那邊
    性交易云云。經查：
  (一)被告戌○○雖供稱93年6 月15日僅安排朋友前去巳○○處推
    拿等情，而證人丑○○於本院審理中亦證稱：沒有看過戌○○到長春路的應召站叫小姐嫖妓等語（本院卷二第116 頁）
    ，然證人巳○○已於本院審理中證稱：曾經有一次戌○○打
    電話說有兩個朋友要來找我，要我幫忙「僑」一下，我就安
    排兩個小姐給他們，戌○○說要我「僑」一下，我知道是要
    嫖妓，因為當時我就是在做這個，我不知道戌○○何時知道
    我開應召站的事情等語（本院卷一第312 至31 4頁），復有
    93年6 月15日被告戌○○使用0000000000號行動電話撥打巳
    ○○0000000000號行動電話之對話內容「B （即被告戌○○
    ）：義明兄。A （即巳○○）：嘿，你好。B ：阿傑啊。A
    ：你好。B ：我介紹我們裡面兩個兄弟給你認識一下。A ：
    喔，睡兩個小時了，介紹給我認識。B ：你說介紹兩個來處
    理，我處理啊。A ：我知道啊，處理是沒問題啊，問題是現
    在去哪裡叫？B ：啊你就... ，我... 不知道啦，你... 要
    幫我處理喔。A ：現在幾點了。B ：我第一次糟蹋你喔，第
    一次喔。A ：你在叭噗啦，那是沒關係啦，你是聽沒有啊。
    B ：你就把他叫起來處理一下。A ：我現在人在外面啊，你
    現在人在哪裡？B ：我在你82號下面。A ：我人在外面啊，
    你現在人在哪裡？B ：我在你82號下面。A ：我人在外面啊
    ，你等一下，我打電話叫阿丁幫你處理。B ：嘿啊，你叫下
    面幫我門開一下門，我們來你裡面等。A ：好啦。」，巳○○旋打電話至使用0000000000號行動電話之人，對話內容為
    「A （即巳○○）：我許大哥喔。C （使用000000 0000 電
    話之人）：嘿嘿，嘿嘿。A ：你現在有人嗎？C ：許大哥？
    A ：長春路啦。C ：喔，有啊有啊。A ：有，最少兩個啦，
    你再等我一分鐘，我問他兩個還是三個。C ：好。A ：你等
    一下，我等一下打給你。」，被告戌○○又撥打巳○○之電
    話，對話內容為「B （即被告戌○○）：義明兄，都沒開門
    啊。A （即巳○○）：我現在要回去了，阿丁都打不通，我
    現在要回去了，再5 分鐘就到了，你等一下喔，打你的電話
    都打不通。B ：喔，我哪有沒開機，我都開機啊。A ：現在
    要三支還是兩支，我現在已經調了。B ：兩支兩支。A ：好
    好，立刻到。」，巳○○隨撥打0000000000號行動電話，與
    該電話使用人對話，其對話內容為「C （即使用0000000000
    號之人）：喂喂喂。A （巳○○）：兩支喔，你載到長春路
    82號，我立刻回去，隨後到。C ：好。」，又巳○○當天亦
    與丑○○通話，其對話內容為「A （即巳○○）：喂，睡著
    囉。B ：早就睡著了。A ：你那個套子放在哪裡啊？B ：房
    間裡面剩半包... 還是什麼。A ：哪個房間啊？B ：就是電
    視那個房間啊。A ：電視下面是嗎？B ：對啊，幹嘛？A ：
    沒有啦，戌○○帶兩個長官來，突然叫我起來，穩死耶，調
    港弟啊調，結果找不到套子。B ：現在有找到嗎？A ：沒有
    啊，我現在趕快去找，別給人家拖時間，睡到一半給人家吵
    起來，好啦。B ：好啦。」，有通訊監察譯文內容可參（95
    年度偵字第2232號卷第74至76頁），自上開巳○○與戌○○
    之通話內容觀之，戌○○欲帶2 位朋友至巳○○處，巳○○
    急忙向使用0000000000號行動電話之人調派人力，再自巳○○與丑○○之對話內容可知當天需使用到保險套，且證人丑
    ○○於桃園縣調查站詢問時，經提示上開巳○○與丑○○之
    通話內容，丑○○證稱：該通電話是我與巳○○的電話，其
    內容與卷附之譯文相同，內容是巳○○說戌○○介紹2 個同
    事到長春路82號營業處消費，找不到保險套，問我保險套放
    在哪裡等語（同上偵卷第100 頁），足證該次戌○○係要求
    巳○○係調派小姐2 名供友人嫖妓無訛，至於被告戌○○辯
    稱：當時是介紹朋友去推拿醒酒云云，並提出巳○○給予被
    告戌○○之「杏林藥浴」名片1 紙為證（本院卷二第60頁）
    ，惟當時巳○○既急尋保險套供戌○○之友人使用，保險套
    顯非屬推拿需用到之物品；再者，證人丑○○於偵查中亦證
    稱長春路82號經營應召站時，沒有經營其他事業，例如理容
    、按摩、針灸、民俗療法等（同上偵卷第130 頁），而證人
    巳○○於本院審理中亦稱杏林藥浴的地址在桃園市○○路14
    0 號等語（本院卷一第329 頁）、於桃園縣調查站詢問時證
    稱：93年6 月15日沒有請人在長春路82號2 樓從事民俗療法
    等語（95年度偵字第2232號卷第86頁），杏林藥浴之地點並
    非桃園市○○路82號，而93年6 月15日巳○○又無請人至長
    春路82號從事民俗療法，被告戌○○上開辯解顯為臨訟推諉
    之詞，難以採信。
  (二)證人巳○○於本院審理中雖證稱該次戌○○的朋友1 個人收
    取3000元等語（本院卷一第314 頁），惟又改稱現在不確定
    當時收多少錢等語（同上卷頁），而證人巳○○於95年1 月
    6 日在桃園縣調查站詢問時證稱：戌○○知道我是經營應召
    站業者，93年6 月15日戌○○打電話要我找2 名女子供2 個
    同事嫖妓，我打電話給雞頭找了2 名大陸女子送到桃園市○○路82號供該2 人嫖妓，費用每人2200元等語、95年3 月3
    日在桃園縣調查站詢問時證稱：93年6 月15日戌○○帶兩位
    來我那邊嫖妓，我不知道是不是他同事，當天收2200元等語
    （95年度偵字第2232號卷第65、85頁），已就93年6 月15日
    收取之費用為每人2200元證述明確，且證人巳○○迭自警詢
    、偵查及本院審理中均證稱嫖妓收費每人3000元，若是朋友
    或是警察、警察的朋友，通常是2200元或2500元之公關價，
    其不收取佣金等情，自以證人巳○○上開所證93年6 月15日
    向戌○○之2 名友人收取2200元之費用等情，與事實相合。
  (三)末查，被告戌○○自90年9 月3 日起至94年4 月18日止，擔
    任桃園縣政府警察局桃園分局龍安派出所警員，又自94年4
    月18日起，擔任桃園縣政府警察局大園分局偵查佐，業經被
    告戌○○坦承不諱，並有桃園縣政府警察局桃警人字第0960
    058555號函附被告戌○○人事資料報表在卷可參（本院卷二
    第177 至203 頁），而被告戌○○於桃園縣調查站中供稱：
    我自90年9 月間調至桃園分局龍安派出所，是負責桃園縣龍
    安里14至17鄰之管區，負責業務有警勤區查察戶口，巡邏、
    值班及巡邏備勤等業務等情（95年度偵字第22 32 號卷第1
    頁反面），同案被告巳○○所經營之桃園市○○路82號應召
    站，係屬桃園分局埔子派出所管轄範圍，非屬龍安派出所轄
    區，已如前所述，被告戌○○及其辯護人雖認被告戌○○對
    於巳○○所涉嫌妨害風化案件，並無具有身分之影響力一節
    ，惟依據警察法第9 條、刑事訴訟法、調度司法警察條例、
    警察勤務條例等規定，被告戌○○既為警察，亦屬刑事訴訟
    法所規定之司法警察，如在轄區內發現犯罪，有向派出所或
    分局通報、反映之必要，當然負有偵查犯罪之權限，而對於
    非轄區之犯罪而言，按依據法令從事公務之警員，於非其警
    員職務轄區，亦未奉主管命令，倘有明知違背法令，利用其
    為警員之身分，對於非主管或監督之事務圖利自肥，亦應認
    構成貪污治罪條例第6 條第1 項第5 款之利用身分圖利罪（
    最高法院67年臺上字第473 號判例意旨參照），且依據「各
    級警察處理刑案逐級報告紀律規定」規定各級警察機關或員
    警個人發現犯罪或受理報案，不論其為特殊刑案、重大刑案
    或普通刑案，均應立即處置迅速報告分局勤務指揮中心，按
    照規定層級列管，不得隱匿或延誤，各級單位或員警個人接
    獲報案，如非屬其管轄責任之案件，仍應先予受理作必要處
    置，並迅速通知管轄分局勤務指揮中心處理；又「各級警察
    機關通報越區辦案應行注意要點」亦有明定各級協助偵查犯
    罪人員，於管轄區外執行搜索、逮捕、拘提時等行動，應通
    報當地警察機關會同辦理等規定，被告戌○○自不得以巳○○非在其轄區內，不得越區辦案為由，而解免警察偵查犯罪
    之職責。被告戌○○明知巳○○在非其轄區之桃園市○○路
    82 號 從事色情應召站事業，未加通報派出所或分局加以查
    緝，更積極介紹他人至巳○○處從事性交易，並使該他人因
    被告戌○○之警察身分獲得優待之價格，顯然明知違背上開
    法令所賦予警察之義務而為圖利行為。綜上，被告戌○○並
    非主管取締巳○○涉嫌妨害風化犯罪之人，僅係基於警察之
    身分獲得至巳○○應召站嫖妓之優待價格，而被告戌○○介
    紹2名 友人至巳○○處嫖妓，亦獲得上開優待價格，係利用
    其警察之身分、權勢而為其友人減少嫖妓之金額，故被告戌
    ○○對於非主管事務，利用身分圖其他私人不法利益，因而
    使他人獲得利益之犯行明確，應依法論科。
四、(一)按行為後法律有變更者，適用行為時之法律，但行為後之
    法律有利於行為人者，適用最有利於行為人之法律，95年7
    月1 日修正施行後之刑法第2 條第1 項定有明文。刑法修正
    之比較新舊法，應就罪刑有關之共犯、未遂犯、想像競合犯
    、牽連犯、連續犯、結合犯，以及累犯加重、自首減輕暨其
    他法定加減原因（如身分加減）與加減例等一切情形，綜其
    全部罪刑之結果而為比較，最高法院95年5 月23日95年度第
    8 次刑庭會議決議可資參照。(1)被告壬○○、丁○○、戌○○行為後，有關刑法第10條第2 項公務員之定義業經修正為
    「一、依法令服務於國家、地方自治團體所屬機關而具有法
    定職務權限，以及其他依法令從事於公共事務，而具有法定
    職務權限者。二、受國家、地方自治團體所屬機關依法委託
    ，從事與委託機關權限有關之公共事務者」。被告壬○○、
    丁○○、戌○○均為警察，不論依修正前後刑法關於公務員
    定義之規定，均屬修正前刑法第10條第2 項公務員或修正後
    刑法第10條第2 項第1 款之依法令服務於地方自治團體所屬
    機關而具有法定職務權限之公務員。(2)被告亥○○、壬○○
    、丁○○行為後，刑法第56條關於連續犯之規定業於94年1
    月7 日修正時廢除，於95年7 月1 日施行，是本件關於被告
    亥○○2 次逃漏稅捐罪、行使業務登載不實文書之行為、被
    告壬○○2 次主管事務圖利行為、丁○○多次非主管事務圖
    利行為，依修正前刑法第56條之規定，被告亥○○、壬○○
    、丁○○應構成上開各罪之連續犯，並得加重其刑，修正後
    之刑法既將連續犯之規定廢除，被告亥○○、壬○○、丁○○上開行為並無接續犯或包括一罪之情形，其先後多次犯行
    ，各獨立成罪，應分論併罰，自屬修正後刑法第2 條之法律
    變更，且以修正前之規定較為有利。(3)被告丁○○行為後，
    貪污治罪條例第8 條於95年7 月1 日修正施行，修正後貪污
    治罪條例第8 條第2 項「犯第4 條至第6 條之罪，在偵查中
    自白，如有所得並自動繳交全部所得財物者，減輕其刑；因
    而查獲其他正犯或共犯者，減輕或免除其刑。」僅係將修正
    前「查獲其他共犯」修正為「查獲其他正犯或共犯」之文字
    更動；又證人保護法第2 條、第14條於被告丁○○行為後之
    95年7 月1 日修正施行，惟證人保護法第2 條第1 款「最輕
    本刑為3 年以上有期徒刑之罪」並未修正，貪污治罪條例第
    6 條第1 項第5 款之罪均屬於依修正前、後之證人保護法第
    2 條第1 款所稱之最輕本刑3 年以上有期徒刑之刑事案件，
    又證人保護法第14條第1 項僅係將「其他共犯」修正「其他
    正犯或共犯」之文字變動，均未涉及本件被告丁○○論罪科
    刑之法律變更。(4)被告壬○○、丁○○、戌○○行為後，有
    關禠奪公權之規定，修正前刑法第37條第2 項規定：「宣告
    六月以上有期徒刑，依犯罪之性質認為有遞奪公權之必要者
    ，宣告遞奪公權一年以上十年以下。」，修正後第37條第2
    項規定：「宣告一年以上有期徒刑，依犯罪之性質認為有遞
    奪公權之必要者，宣告遞奪公權一年以上十年以下。」，經
    比較結果，修正後之規定自較修正前之規定有利。(5)又被告
    亥○○行為後，關於法定刑罰金之最低度有所修正，修正前
    刑法第33條第5 款為1 元以上，依罰金罰鍰提高標準條例第
    1 條前段，提高10倍為10元（換算為新臺幣30元），而修正
    後刑法第33條第5 款為新臺幣1 千元以上，以百元計算之。
    (6)被告亥○○行為後，刑法第55條想像競合犯之規定，雖修
    正增加但書科刑之限制，惟係屬法理之明文化，於被告亥○○無有利、不利之區別，非屬刑法第2 條第1 項所謂之法律
    變更，均應依一般法律適用原則，適用裁判時法，不另為新
    舊法比較（最高法院95年11月7 日刑事庭會議決議參照）。
    (7)經綜合比較刑法修正前、後之規定，修正後之刑法並非較
    為有利於被告亥○○、壬○○、丁○○、戌○○，自應適用
    修正前之刑法作為本件論罪科刑之依據。(8)被告亥○○行為
    後，關於易科罰金之折算標準，刑法第41條第1 項業於94年
    1 月7 日修正為「犯最重本刑為五年以下有期徒刑以下之刑
    之罪，而受六個月以下有期徒刑或拘役之宣告者，得以新臺
    幣一千元、二千元或三千元折算一日，易科罰金。但確因不
    執行所宣告之刑，難收矯正之效，或難以維持法秩序者，不
    在此限。」，於94 年2月2 日公布，95年7 月1 日生效，且
    罰金罰鍰提高標準條例第2 條業已於95年4 月28日修正刪除
    ，並於95年7 月1日 生效，其修正之結果已將修正前之銀元
    100 元、200 元、300 元修正為新臺幣1000元、2000元、30
    00元，此項修正屬科刑規範事項之變更，經比較修正前後刑
    法關於易科罰金折算標準之規定，修正後之規定並無較有利
    於被告亥○○，仍應適用修正前刑法第41條第1 項前段、修
    正前罰金罰鍰提高標準條例第2 條規定諭知易科罰金之折算
    標準。(9)被告丁○○行為後，刑法第74條緩刑規定於94年1
    月7 日修正為「受二年以下有期徒刑、拘役或罰金之宣告，
    而有下列情形之一，認以暫不執行為適當者，得宣告二年以
    上五年以下之緩刑，其期間自裁判確定之日起算：一、未曾
    因故意犯罪受有期徒刑以上刑之宣告者。二、前因故意犯罪
    受有期徒刑以上刑之宣告，執行完畢或赦免後，五年以內未
    曾因故意犯罪受有期徒刑以上刑之宣告者。緩刑宣告，得斟
    酌情形，命犯罪行為人為下列各款事項：一、向被害人道歉
    。二、立悔過書。三、向被害人支付相當數額之財產或非財
    產上之損害賠償。四、向公庫支付一定之金額。五、向指定
    之公益團體、地方自治團體或社區提供四十小時以上二百四
    十小時以下之義務勞務。六、完成戒癮治療、精神治療、心
    理輔導或其他適當之處遇措施。七、保護被害人安全之必要
    命令。八、預防再犯所為之必要命令。前項情形，應附記於
    判決書內。第二項第三款、第四款得為民事強制執行名義。
    緩刑之效力不及於從刑與保安處分之宣告。」，依最高法院
    95年第8 次刑事庭會議決議：「犯罪在新法施行前，新法施
    行後，緩刑之宣告，應適用新法第七十四條之規定。」，故
    本件被告丁○○部分，應逕行適用修正後刑法第74條規定諭
    知緩刑。
五、核被告亥○○所為，係犯稅捐稽徵法第41條不正方法逃漏稅
    捐罪、刑法第216 條、第215 條行使業務登載不實文書罪；
    被告壬○○、丁○○、戌○○均為公務員，被告壬○○所為
    ，係犯貪污治罪條例第6 條第1 項第4 款對於主管事務圖利
    罪，被告丁○○、戌○○所為，係犯貪污治罪條例第6 條第
    1 項第5 款對於非主管事務圖利罪。起訴書就被告亥○○所
    犯法條中，雖有論及刑法第210 條、第216 條行使偽造私文
    書罪名，然起訴書犯罪事實中並未指出被告亥○○有何行使
    偽造私文書之犯行，且綜合本院卷證資料及同案被告巳○○
    所述其有權開立社區聯防協會及瑞園教養院捐款收據，其並
    無偽造捐款收據等情，並無積極證據可認被告亥○○有何行
    使偽私文書之行為或犯意，顯見起訴書所載被告亥○○行使
    偽造私文書之罪名係屬行使業務登載不實文書罪之誤載，而
    檢察官漏未引用刑法第216 條、第215 條條文，惟於事實欄
    已明確記載該部分事實，本院自應予以審理。被告亥○○所
    犯逃漏稅捐罪與行使業務登載不實文書罪，係一行為觸犯2
    罪名，為想像競合犯，應依修正後刑法第55條論以逃漏稅捐
    罪一罪。被告亥○○先後2 次不正方法逃漏稅捐犯行、壬○○、丁○○先後數次圖利罪，均時間緊接，所犯分屬構成要
    件相同之罪，顯係各基於概括犯意反覆為之，均為刑法修正
    前第56條之連續犯，應依該條規定加重其刑。被告丁○○犯
    貪污治罪條例第6 條第1 項第5 款之罪，於偵查中自白，而
    本件犯罪又無所得財物，應依貪污治罪條例第8 條第2 項前
    段減輕其刑，又被告丁○○於偵查中供述與本案案情有重要
    關係之待證事項，因而使檢察官得以追訴本案其他共犯、正
    犯，且檢察官亦已事先同意，故被告丁○○亦得依證人保護
    法第14條第1 項項規定減輕其刑，並先加重後遞減輕之。爰
    審酌被告亥○○逃漏稅捐之動機、目的、犯罪手段、逃漏稅
    捐之金額、已補繳漏報之稅額及坦承犯行等一切情狀，及審
    酌被告壬○○、丁○○、戌○○身為警察卻未積極查緝色情
    行業，反而前往嫖妓或介紹友人嫖妓，犯罪情狀惡劣，且損
    及國家機關公務員廉正形象，又被告壬○○、戌○○犯後否
    認犯行並飾詞狡辯，被告丁○○犯罪後坦承犯行，深知悔悟
    ，暨渠等平日素行、智識程度等一切情狀，認檢察官求處被
    告丁○○有期徒刑2 年，緩刑5 年尚屬妥適，而分別量處被
    告亥○○、壬○○、丁○○、戌○○如主文所示之刑，並依
    貪污治罪條例第17條規定，宣告被告壬○○、丁○○、戌○○禠奪公權；另被告丁○○前無經法院論罪科刑之紀錄，有
    臺灣高等法院被告前案紀錄表可參，被告丁○○因一時失慮
    觸犯本案，且被告於犯罪後深知悔悟，坦承犯行，經此刑之
    教訓後，當知所警惕而無再犯之虞，爰依檢察官之求刑，依
    修正後刑法第74條第1 項第1 款諭知被告丁○○緩刑5 年，
    以啟自新；又被告亥○○行為後，中華民國96年罪犯減刑條
    例於96年7 月16日施行，被告亥○○於96年4 月24日前犯不
    正方法逃漏稅捐罪、行使業務登載不實文書罪，並無不得減
    刑之情形，被告亥○○應依該條例第2 條第1 項第3 款減其
    刑期2 分之1 ，並諭知易科罰金之折算標準。至於被告亥○○辯護人稱被告亥○○係主動補繳逃漏之稅額，可依稅捐稽
    徵法第48條之1 第1 項一律免除處罰一節，然被告亥○○雖
    係在未經檢舉、未經稽徵機關或財政部指定之調查人員進行
    調查前即自動補繳逃漏之稅額，有本院辦理刑事案件電話紀
    錄查詢表在卷可參（本院卷三第169 頁），惟該條第1 項所
    指之「處罰一律免除」，係指同條項第1 、2 款之行政罰而
    言，否則若一律免除處罰，何須規定該條後段之「其涉及刑
    事責任者，並得免除其刑」之規定？顯見涉及刑事責任部分
    ，僅係得免除其刑，被告亥○○之辯護人所辯容有誤會；另
    被告壬○○、丁○○、戌○○所涉圖利犯行，所得不正利益
    雖在5 萬元以下，然被告壬○○、丁○○、戌○○等人身為
    警察，不加以取締色情應召站，卻親自前往嫖妓或介紹友人
    前去嫖妓，有礙社會風俗及嚴重損害警察形象，破壞公務員
    勤政廉潔、積極任事之信譽，情節實屬重大，顯非屬犯罪情
    節輕微情形，自無得依照貪污治罪條例第12條第1 項減輕其
    刑，附此敘明。末查，被告壬○○、丁○○、戌○○前往嫖
    妓或介紹他人嫖妓，所獲得之性交易優待價格僅係減少財產
    之支出，並無獲有實際財產增加之所得，自無依貪污治罪條
    例第10條第1 項沒收所得財物之餘地。
六、(一)公訴意旨略以：被告戌○○自90年9 月3 日起至94年4 月
    18日止，擔任桃園縣政府警察局桃園分局龍安派出所警員在
    桃園分局警備隊，隨即至同分局龍安派出所擔任警員，又自
    94年4 月18日起，擔任桃園縣政府警察局大園分局偵查佐，
    被告戌○○明知巳○○自92年7 月至94年4 月間止在桃園分
    局埔子派出所轄區內之桃園市○○路82號2 樓經營應召站，
    自94年4 月間某日起遷至桃園分局中路派出所轄區內之桃園
    市○○路202 巷15弄4 號租屋處經營應召站，竟基於對於非
    主管事務圖利之犯意，利用警察身分可獲得以「公關價」
    2200元或2500元至巳○○應召站嫖妓之優待，於93年2 月6
    日介紹年籍、姓名不詳之廖姓警員至上開巳○○位於長春路
    之應召站嫖妓，並於同日夜間11時24分許聯絡巳○○，要其
    妥為安排，嗣於同日夜間11時36分許，廖姓警員及另1 名姓
    名、年籍不詳之成年男子即一同至上開應召站嫖妓，並支付
    每人2200元嫖妓費用予巳○○，而藉以圖利廖姓員警及該名
    姓名年籍不詳之成年男子，因認被告戌○○涉犯貪污治罪條
    例第6 條第1 項第5 款對於非主管監督事務圖利罪嫌等語。
  (二)公訴意旨認被告戌○○涉犯上開罪名無非以證人巳○○、丑
    ○○之證述，及93年2 月6 日、2 月7 日巳○○、被告戌○○、丑○○之通訊監察內容為主要論據。而被告戌○○則堅
    詞否認有何圖利罪嫌，並辯稱：我曾在93年2 月6 日介紹1
    位夜市業者未○○去找巳○○從事民俗療法推拿，並非安排
    嫖妓，事後未○○也沒有說推拿的情形等語。經查，被告戌
    ○○于93年2 月6 日夜間11時24分許，使用0000000000號行
    動電話撥打巳○○之0000000000號行動電話，其對話內容為
    「A （即被告戌○○）：「廖仔」說要到你那邊處理？B （
    即巳○○）：處理哪一項？A ：就是隔壁的！B ：可以呀，
    你叫他過來，但是不要帶帶太多人來，改天風聲傳出去，會
    死人。A ：要不就他、另外再帶一個。B ：要穩的才帶過來
    ！不要有後遺症。A ：該當多少錢照收呀！B ：不是錢的問
    題，怕是到外面亂傳，交通隊就是帶得滿城風雨，你暸解嗎
    ？你喜歡就自己靜靜的來，對我來講沒損失，女孩子是多賺
    的。A ：我暸解。B ：你要過來嗎？A ：我在巡邏。」，有
    該次通訊監察錄音內容在卷可參（95年度偵字第2232號卷第
    11 6頁），雖證人巳○○於本院審理中亦稱：93年2 月6 日
    我有幫戌○○的兩個朋友安排兩個小姐，但戌○○沒有說廖
    姓友人要到我這邊作何事，我就安排小姐等情（本院卷一第
    32 8頁），惟於桃園縣調查站時已證稱：我不知道「廖仔」
    為何人，戌○○要我準備2 位大陸女子供「廖仔」兩人嫖妓
    ，戌○○確實知道我是經營應召站業者等語（同上卷第65頁
    反面），與上開通訊監察內容相合，且若僅係安排民俗療法
    ，何以巳○○在電話中稱「風聲傳出去會死人」等語？顯見
    證人巳○○於本院審理中上開證述並非屬實，難以採信，故
    可認93年2 月6 日被告戌○○確係要求巳○○接待友人「廖
    仔」及另1 名年籍、姓名不詳之人嫖妓之事。至於被告戌○○於本院審理中始供出93年2 月6 日係介紹友人未○○去找
    巳○○從事民俗療法一節，而證人未○○於本院審理中證稱
    ：93年2 月6 日戌○○有要介紹我去做民俗療法，但最後我
    沒有去，因為當天太晚了，而且我想民俗療法不一定有用；
    戌○○大多稱我為「廖董」等語（本院卷三第24至29頁），
    然93年2 月6 日被告戌○○與巳○○之對話內容提到的「廖
    仔」是否確實為未○○，不得而知，且巳○○證稱當時有為
    「廖仔」安排小姐，顯見未○○並非93年2 月6 日前去巳○○應召站之人士，被告戌○○上開辯解，難為本院採信。惟
    按貪污治罪條例第6 條第1 項第5 款圖利罪要件，係以行為
    人之行為因而使自己或其他私人獲得不法利益為要件，93年
    2 月6 日被告戌○○雖引薦「廖仔」及另1 人前去巳○○位
    在桃園市○○路82號應召站嫖妓，然該次「廖仔」及另1 人
    所支付之費用為何，證人巳○○迭至桃園縣調查站詢問時、
    偵查中及本院審理中均未提到該次有收取所謂之「公關價」
    （同上偵卷第65、66、83至85頁、本院卷一第292 至343 頁
    ），證人丑○○於桃園縣調查站詢問時證稱：當時不在場，
    不清楚當時的情形（同上偵卷第100 頁），且自上開被告戌
    ○○與巳○○之對話中，被告戌○○甚至提及收費該收多少
    就收多少等情，則該次巳○○是否向「廖仔」及另1 人收取
    「公關價」2200元或2500元，並無積極證據可資證明，而貪
    污治罪條例第6 條第1 項第5 款圖利罪既以自己或他人獲得
    不法利益為要件，在無法證明有所得利之情形，被告戌○○
    消極不予查緝巳○○，或積極介紹他人前往巳○○應召站嫖
    妓，均難以該罪名相繩，此部分原應為無罪之諭知，然與被
    告戌○○前開所犯貪污治罪條例第6 條第1 項第5 款圖利罪
    部分有連續犯之裁判上一罪關係，爰不另為無罪之諭知。
七、(一)公訴意旨另以：被告丁○○、壬○○於93年3 月24日夜間
    ，因壬○○調升桃園分局組長，被告丁○○、被告己○○（
    被告己○○部分詳後述）等人為設宴慶祝後，被告丁○○及
    被告己○○即一同載送壬○○至桃園市「天堂鳥汽車旅館」
    第650 號房休息，並由被告己○○撥打電話予巳○○接聽後
    ，再由被告丁○○囑咐巳○○安排應召女子至該汽車旅館內
    供被告壬○○嫖玩，巳○○為取悅被告丁○○、被告己○○
    、被告壬○○等官警，隨即聯絡馬伕載送應召女子至該汽車
    旅館應召，惟因被告壬○○酒醉不醒而無法開門，而未為嫖
    妓，因認被告丁○○涉犯貪污治罪條例第6 條第1 項第5 款
    非主管或監督事務圖利罪嫌、被告壬○○涉犯貪污治罪條例
    第6 條第1 項第4 款主管或監督事務圖利罪嫌等語。
  (二)經查，被告壬○○、丁○○均坦承有於93年3 月24日夜間前
    往聚餐之事不諱，被告壬○○雖稱當天晚上係桃園分局6 組
    同仁調升的聚餐，因為那天我是值日官，所以我離開聚餐後
    就回到桃園分局值勤，都沒有離開分局，不可能前往天堂鳥
    汽車旅館等情，並有證人午○○、酉○○等人於本院審理中
    證述壬○○當晚聚餐後回到桃園分局值日的情形（本院卷二
    第22 9至238 頁），惟丁○○轉為證人身分於偵查及本院審
    理中均作證稱：當天餐會結束後，我跟己○○有載壬○○去
    天堂鳥汽車旅館650 號房間休息，並有打電話請巳○○安排
    1 名應召女子過來供壬○○嫖玩，但因為壬○○已經醉了，
    人送過去，房門打不開，所以就回去了等語明確（本院卷二
    第73至75、80至83頁），而被告壬○○與被告丁○○曾為上
    下隸屬關係，並無仇隙，若確無此事，被告丁○○自不可能
    甘冒偽證及自證己罪之風險誣陷被告壬○○、且證人巳○○
    於本院審理中亦證稱：丁○○替壬○○召妓送到天堂鳥賓館
    之事我有印象，但是送過去時沒人應門就走了，雞頭問我怎
    麼辦，我說載回去等語（本院卷一第299 頁），與丁○○所
    證情形相合，又自93年3 月25日巳○○與被告丁○○、巳○○與被告己○○及巳○○與不詳姓名之「馬伕」通話內容觀
    之，被告丁○○確實有使用己○○之電話請巳○○送應召女
    子至天堂鳥汽車旅館「650 」號房，惟之後「650 」號房門
    並未有人應門等情，有93年3 月25日通訊監察內容光碟及譯
    文在卷可按（95年度偵字第2398號卷第59、101 至103 頁）
    ，顯見被告丁○○於93年3 月24日確實有為被告壬○○召妓
    至天堂鳥賓館供其嫖玩，惟因壬○○酒醉不醒人事，遂未實
    際嫖妓等情至為明確，證人午○○、酉○○於本院審理中證
    述被告壬○○當晚在桃園分局值日等情，自難為本院採信。
    惟按貪污治罪條例第6 條第1 項第4 款、第5 款圖利罪要件
    ，係以行為人之行為因而使自己或其他私人獲得不法利益為
    要件，當天既因被告壬○○酒醉未予嫖妓，且證人丁○○亦
    證稱當天壬○○事前亦不知悉有為其召妓之事，故難認被告
    壬○○、丁○○有為圖利行為或因而獲有不法利益之情形，
    均難以圖利罪名相繩，此部分原應為無罪之諭知，然與被告
    壬○○前開所犯貪污治罪條例第6 條第1 項第4 款圖利罪、
    被告丁○○前所犯貪污治罪條例第6 條第1 項第5 款圖利罪
    部分，各有連續犯之裁判上一罪關係，爰不另為無罪之諭知
    。
參、無罪部分：
一、公訴意旨略以：
  (一)被告天○○於92年1 月1 日起至94年7 月15日止，擔任桃園
    縣政府警察局桃園分局埔子派出所巡佐，於94年7 月15日至
    94年10月20日擔任桃園縣政府警察局桃園分局警備隊巡佐，
    於94年10月20日至95年6 月29日擔任桃園縣政府警察局桃園
    分局景福派出所巡佐，為公務員，因巳○○自92年7 月間起
    94年4 月間止，承租位於桃園分局埔子派出所轄內之桃園縣
    桃園市○○路82號2 樓、88號2 樓等處公寓作為容留、媒介
    以探親為由來臺之大陸籍女子在該處與不特定男客從事性交
    易，並以「長春茶莊」之名義，傳送以「飲茶」為性交易暗
    語之簡訊招攬男客，且僱用丑○○在上址從事接聽電話、接
    待嫖客及聯絡馬伕接送大陸籍女子應召等工作。被告天○○
    明知巳○○在上址經營應召站，非惟未加依法查緝，因巳○○經營之應召站內之大陸籍應召女子多由色情經紀人即雞頭
    或馬伕載送至應召站或其他嫖客指定之處所，巳○○為避免
    雞頭或馬伕於載送途中遭警方臨檢或查緝，遂分別於92年10
    月30日夜間10時48分許及93年8 月7 日夜間10時18分許，撥
    打電話詢問被告天○○當日臨檢、巡邏及查緝等勤務內容，
    被告天○○為包庇巳○○，乃先後2 次洩漏公務員於國防以
    外應秘密之臨檢、巡邏及查緝等勤務之執行時間、地點等消
    息予巳○○，使巳○○能讓其他色情同業或該應召站之嫖客
    逃避查緝，並因此包庇巳○○在上開住處經營應召站，因認
    被告天○○涉犯貪污治罪條例第6 條第1 項第5 款對於非主
    管事務圖利罪、刑法修正前刑法第231 條第3 項包庇媒介、
    容留性交易罪、刑法第132 條第1 項洩漏國防以外秘密罪嫌
    （被告天○○所另涉違反稅捐稽徵法部分，由本院另為有罪
    判決）。
  (二)被告亥○○明知巳○○在上址經營應召站，不但未加派員查
    緝，竟於93年5 月18日夜間，在桃園市「錢櫃KTV 」內與刑
    警隊之同僚及姓名、年籍不詳綽號「阿欽」之男子等人飲酒
    作樂後，於翌日（93年5 月19日）凌晨零時10分許撥打電話
    予巳○○，要求巳○○帶同2 名應召女子至該KTV 第619 包
    廂坐檯，巳○○因而電請姓名、年籍不詳綽號「小江」之雞
    頭至應召站搭載花名「美娜」（姓名、年籍不詳）之大陸籍
    應召女子等至「錢櫃KTV 」619 號包廂坐檯。迨結束KTV 之
    聚會後，被告亥○○即搭載「阿欽」同至巳○○位於桃園市
    ○○路82號2 樓應召站內嫖妓，惟均未支付任何費用即逕行
    離去。又於93年7 月2 日，巳○○自色情同業調得1 名甫來
    臺從事應召之大陸籍女子後，即通知被告亥○○嫖玩，並安
    排被告亥○○於當日下午2 時30分許，至其位於桃園市○○
    路165 、167 號「男人風、女人味」服飾店內，再託當時協
    助經營該服飾店之友人丙○○將被告亥○○帶至桃園市○○
    路137 號3 樓巳○○之租屋處內等候，並通知馬伕「小江」
    將該名應召女子載送至上開服飾店前後，即由丙○○帶同該
    名女子至自強路137 號3 樓內供被告亥○○嫖玩，嗣於同日
    下午3 時54分許，被告亥○○嫖完後返回上開服飾店內，於
    支付3000元予在店內之辰○○時，因辰○○不知被告亥○○
    身分，乃未退還應召站得賺取之佣金予亥○○，因認被告亥
    ○○涉犯貪污治罪條例第6 條第1 項第4 款圖利罪嫌等語。
  (三)被告己○○自87年間起至93年12月29日在桃園分局埔子派出
    所擔任警員，明知巳○○所經營之桃園市○○路82號應召站
    在其轄管區域內，竟未加取締、查緝，於93年3 月24日夜間
    ，因被告壬○○調升桃園分局組長，被告己○○、丁○○等
    人為設宴慶祝後，被告己○○即與同案被告丁○○（丁○○
    、壬○○此部分不另為無罪，詳前述理由說明）一同載送壬○○至桃園市「天堂鳥汽車旅館」第650 號房休息，並由被
    告己○○撥打電話予巳○○接聽後，再由被告丁○○囑咐巳
    ○○安排應召女子至該汽車旅館內供被告壬○○嫖玩，巳○○為取悅被告丁○○、被告己○○、被告壬○○等官警，隨
    即聯絡馬伕載送應召女子至該汽車旅館應召，惟因被告壬○○酒醉不醒而無法開門，而未為嫖妓，因認被告己○○涉犯
    貪污治罪條例第6 條第1 項第4 款對於主管、監督事務圖利
    罪嫌等語。
  (四)被告戊○○自92年12月間起，至93年10月間止，在桃園分局
    中路派出所擔任所長，又自93年10月間起，至桃園縣政府警
    察局後勤課擔任警務員，明知巳○○在桃園縣桃園市○○路
    82號經營應召站，竟未加以查緝，反常至該應召站內走動，
    且於93年3 月31日夜間6 時39分許，主動撥打電話予巳○○
    ，並告知當日勤務時間自下午8 時起至夜間12時止，且以「
    上你們的班」等暗示巳○○該勤務期間需防範警方查緝，巳
    ○○隨即聯絡同業之「金財神三溫暖」股東Ｅ○○，告以於
    該勤務期間需提高警覺，復於93年5 月25日凌晨1 時19分許
    ，巳○○接獲馬伕「小江」稱有嫖客在桃園市「巴黎春天汽
    車旅館」等候應召小姐，惟警方有擴大臨檢勤務，計程車司
    機不敢載送至該處，故請巳○○詢問相關勤務內容，巳○○
    乃撥打電話詢問被告戊○○值勤時間，經得知值勤時間後，
    巳○○即告知「小江」該勤務時間。再於93年6 月6 日夜間
    6 時55分許，戊○○又主動聯絡巳○○，並告以當日警方有
    擴大臨檢勤務至翌日（即93年6 月7 日）凌晨2 時許，被告
    戊○○先後3 次洩漏公務員於國防以外應秘密之臨檢、巡邏
    及查緝等勤務之執行時間、地點等消息予巳○○，俾利巳○○及其同業或該應召站之嫖客逃避查緝。又於93年5 月18日
    凌晨1 時許，被告戊○○與巳○○至桃園市○○路、宏昌六
    街口飲宴後，嗣於同日凌晨2 時許至巳○○上開長春路應召
    站內，由巳○○安排姓名年籍不詳花名為「小曼」之大陸籍
    應召女子供被告戊○○嫖玩，並於94年7 月中旬某日，戊○○復至巳○○所經營位於忠二路之應召站內，由辰○○安排
    應召小姐供其在該處嫖妓，每次嫖妓費用均為2200元，因認
    被告戊○○涉犯貪污治罪條例第6 條第1 項第5 款對於非主
    管事務圖利罪、刑法修正前刑法第231 條第3 項包庇媒介、
    容留性交易罪、刑法第132 條第1 項洩漏國防以外秘密罪嫌
    等語。
二、按犯罪事實應依證據認定之，無證據不得認定其犯罪事實，
    又不能證明被告犯罪者，應諭知無罪之判決，刑事訴訟法第
    154 條第2 項、第301 條第1 項定有明文。又按事實之認定
    ，應憑證據，如未能發現相當證據，或證據不足以證明，自
    不能以推測或擬制之方法，以為裁判基礎；在訴訟上用以證
    明事實之證據，須於通常一般之人均不致於有所懷疑，而得
    確信其為真實之程度者，始得據以為有罪之認定，倘其證明
    尚未達到此一程度，而有合理之懷疑性存在，致使無從為有
    罪之確信時，即應為無罪之判決，最高法院40年臺上字第86
    號、76年臺上字第4986號分別著有判例。
三、天○○部分：
  (一)檢察官認被告天○○涉犯貪污治罪條例第6 條第1 項第5 款
    對於非主管事務圖利罪、刑法修正前刑法第231 條第3 項包
    庇媒介、容留性交易罪、刑法第132 條第1 項洩漏國防以外
    秘密罪等罪名，無非以同案被告巳○○、丁○○之證述、92
    年10月30日、11月28日巳○○與天○○、姓名年籍不詳綽號
    「小龍」成年男子之通訊監察內容為主要論據。訊據被告天
    ○○堅詞否認有何圖利、洩密或包庇媒介、容留性交易等犯
    行，並辯稱：92年10月30日、93年8 月7 日我沒有向巳○○
    講臨檢的事情，我只是做交通業務的，沒有參與臨檢，且我
    也不知道巳○○在開應召站的事情等語。
  (二)經查，(1)被告天○○於92年1 月1 日起至94年7 月15日止，
    擔任桃園縣政府警察局桃園分局埔子派出所巡佐，於94年7
    月15日至94年10月20日擔任桃園縣政府警察局桃園分局警備
    隊巡佐，於94年10月20日至95年6 月29日擔任桃園縣政府警
    察局桃園分局景福派出所巡佐等情，除據被告天○○坦承不
    諱外，並有桃園縣政府警察局桃警人字第0960058555號函附
    被告亥○○等人之人事資料在卷可參（本院卷二第177 至
    203 頁）。(2)而被告天○○於本院準備程序中坦承其使用之
    行動電話號碼為0000000000號，而自本案通訊監察作業報告
    內容觀之，於92年10月30日夜間10時48分許，綽號「小龍」
    之人撥打巳○○之0000000000號行動電話，對話內容為「A
    （即小龍）：老大，今天擴大係哪一方面的？全都出來了，
    你要不要先暸解一下？B （即巳○○）：你說哪裡？A ：桃
    園，今天擴大，我以為你知道。是針對電玩，還是哪一方面
    ？你瞭解看看，已經在集結了，要出來了。B ：我會問問看
    ！」、92年10月30日夜間10時57分許，巳○○使用00000000
    00號行動電話撥打被告天○○之上開行動電話，對話內容為
    「A （即巳○○）：你在上班？你們要去哪？B （即被告天
    ○○）：我去巡邏。A ：你們那麼多人，怎麼會沒有？B ：
    我沒和他們一起！他們是另外的。A ：今天是擴大路邊的嗎
    ？B ：都有，每一方面都有。....A ：... 今天是「雜菜羹
    」就對？B ：對。」、93年8 月7 日夜間10時18分許，巳○○又撥打被告天○○之上開行動電話，對話內容為「A （即
    巳○○）：今天有擴大臨檢？捉酒駕？B ：今天沒有酒測，
    只有防竊。」，有通訊（電信）監察作業報告表在卷可參（
    95年度偵字第2394號卷第62、75頁），自上開被告天○○與
    巳○○間對話內容可知，均係由巳○○主動撥打被告天○○
    之電話，進而探問臨檢訊息，並非被告天○○主動提供巳○○關於路檢、臨檢訊息，且自巳○○之問話方式，類似朋友
    間之閒話家常，又縱巳○○聯絡被告天○○之目的在於探問
    路檢、臨檢訊息，然巳○○既身為社區聯防協會安防大隊長
    ，提供人力協助警方維護治安，被告天○○亦曾與巳○○電
    話通聯中提及請巳○○維護轄區治安巡邏之話語（同上卷第
    63 頁92 年11月27日凌晨1 時許之對話內容），自上開對話
    內容實難認定被告天○○確有透漏臨檢或路檢予巳○○以避
    免巳○○色情同業或嫖客遭查緝之意思。(3)再者，上開對話
    內容中對於臨檢或路檢之時間、地點、相關細節均未詳細說
    明，被告天○○僅陳述有擴大臨檢或僅有防竊臨檢等情，顯
    非屬應秘密之事項，且檢察官亦未提出當時是否確實有臨檢
    或路檢之相關證據，而綜合本案卷證，亦無事證可認有何色
    情業者或應召站之嫖客因被告天○○透漏如此之訊息而逃避
    查緝等情形。就被告天○○是否知悉巳○○經營應召站一節
    ，檢察官雖以證人巳○○、丁○○於偵查時所述為證，然證
    人巳○○於本院審理中證稱：被告天○○沒有去過我桃園市
    ○○路82號2 樓或桃園市○○路202 巷15弄4 號的應召站，
    我也從來沒有跟天○○、丁○○泡過茶等語（本院卷一第33
    2 、333 頁），而巳○○在偵查中經檢察事務官詢問時證稱
    ：（問：天○○大概是何時得知你在開應召站？）我記不清
    楚等語（同上卷第22頁），無法究明被告天○○是在何時得
    知巳○○在開色情應召站之事，亦無從推知巳○○於上開2
    時間內向被告天○○打探路檢或臨檢訊息時，被告天○○已
    知悉巳○○經營應召站之事；又證人丁○○雖係於警詢中證
    稱：我曾在巳○○經營之應召站內看過天○○在屋內泡茶1
    、2 次，但詳細時間不記得等語（94年度偵字第16240 號卷
    第236 頁反面），而證人丁○○於本院審理中改稱：因為調
    查站說天○○跑不掉，當時我剛好被羈押，他們要我至少講
    一個同事，他們有放一通電話給我聽，內容是巳○○打給我
    ，我是跟巳○○說天○○在派出所，你要不要過來泡茶，我
    就跟調查站人員講天○○有去長春路82號2 樓泡茶等語（本
    院卷三第87頁），惟證人丁○○在該次受調查站詢問時，並
    未有先播放監聽錄音內容，證人丁○○始回答有跟天○○在
    巳○○應召站泡茶之情形，證人丁○○於本院審理中上開所
    述並非屬實，難為本院所採。惟證人丁○○於警詢中既未能
    清楚說明天○○知悉巳○○經營應召站之時間，亦不能以此
    推論被告天○○與巳○○之上開對話內容有何洩露臨檢、路
    檢訊息之意思，亦難認有何以洩露臨檢、路檢訊息之積極包
    庇巳○○之行為。(4)綜上所述，本件不能證明被告天○○明
    知巳○○有經營應召站之情形下，於92年10月30日、93年8
    月7 日有洩漏路檢或臨檢之意思，且被告天○○向巳○○陳
    述之內容，均未有路檢或臨檢之時間、地點及相關細節，難
    認有何秘密可言，自非屬洩密之犯行，亦難認有何包庇巳○○經營應召站之積極行為，而本件亦未有其他積極證據可認
    被告天○○洩漏路檢、臨檢之情形以達圖利巳○○或其他色
    情業者免遭查緝之情形，自難認有何圖利犯行，故被告天○○部分自應為無罪之諭知。
四、亥○○部分：
  (一)公訴意旨認被告亥○○涉犯貪污治罪條例第6 條第1 項第4
    款之罪，無非以被告亥○○之供述、證人巳○○、丑○○、
    辰○○、癸○○、庚○○、申○○等人之證述、93年5 月19
    日、93年7 月2 日之通訊監察內容、錢櫃KTV 桃園市中華店
    第619 號包廂消費及付款明細等資料為主要論據。訊據被告
    亥○○於本院審理中堅詞否認有何對於主管或監督事務圖利
    犯行，並辯稱：93年5 月18日因為庚○○的朋友「阿欽」從
    中部過來，我們就帶「阿欽」去錢櫃唱歌，當天有癸○○、
    申○○、庚○○、「阿欽」及我一起去，打給巳○○是為了
    帶動氣氛，我要巳○○帶兩個人過來支援一下，並沒有特別
    吩咐說要帶小姐過來，而當天確實沒有小姐過來，唱歌完後
    ，不是我載「阿欽」去巳○○那邊的，我也不認識「美娜」
    ；93年7 月2 日是巳○○打電話給我，要我去自強路服飾店
    那邊泡茶，我到了以後，「阿丁」說巳○○要我去樓上坐一
    下，說巳○○有幫我叫小姐，我想既然去了，那女子姿色也
    不錯，我就與她發生關係，「阿丁」說拿2500元就好了，但
    我還是付了3000元等語。
  (二)經查：(1)被告亥○○自85年間起，在桃園縣政府警察局刑警
    隊（現改制為桃園縣政府警察局刑警大隊）擔任偵查員，而
    於89年7 月3 日至94年7 月1 日擔任桃園縣政府警察局刑警
    隊偵查組長，業據被告亥○○所坦承不諱，亦有桃園縣政府
    警察局桃警人字第0960 058555 號函附被告亥○○等人之人
    事資料在卷可參（本院卷二第177 至203 頁），被告亥○○
    係具有犯罪偵查權限之警察。(2)而93年5 月18日因庚○○友
    人「阿欽」自南投北上，被告亥○○遂與庚○○、申○○、
    癸○○、「阿欽」等人前往桃園市區之錢櫃KTV 歡唱等情，
    業據被告亥○○於本院審理中坦承不諱，並有證人庚○○、
    申○○、癸○○等人於本院審理中證述明確（本院卷二第13
    6 至142 頁、本院卷三第8 至23頁），至於歡唱結束後之情
    形，雖公訴意旨認被告亥○○與「阿欽」偕同前往巳○○之
    桃園市○○路82號應召站嫖妓等情，然查，93年5 月19日凌
    晨2 時7 分許，巳○○與癸○○使用行動電話通話，巳○○
    在電話內容略提及：「董仔」在這裡忙，南投的朋友也在忙
    等語，同日凌晨2 時14分許，又有一男子使用巳○○之行動
    電話與巳○○對話，該通電話內有他人背景聲音「你說組長
    還沒走。」，癸○○回稱「你剛才在那邊說組長走了沒，我
    有聽到。」，該男稱「不是，他現在是說組長他拿電話給我
    ，他跟組長現在在那邊。」，又同日凌晨2 時32分許，巳○○又與癸○○對話，內容大約為癸○○抱怨「組長」不讓「
    阿欽」參加續攤活動，而同日凌晨3 時2 分許，癸○○又與
    巳○○通話，癸○○執意要「阿欽」接聽電話，「阿欽」接
    聽後，癸○○表示已經開了包廂，等「阿欽」前來等情，有
    93年5 月19日通訊監察內容在卷可參（95年度偵字第2233號
    卷第96至99頁），自上開癸○○與巳○○之對話內容觀之，
    巳○○似提及「組長」即被告亥○○與「阿欽」均在巳○○
    處，惟巳○○於本院審理中證稱：當時我去錢櫃載「阿欽」
    回我桃園市○○路82號2 樓，並介紹「小曼」大陸女子供「
    阿欽」嫖妓，金額為3000元，後來我有接到癸○○來電，我
    騙癸○○說亥○○在場，心中是希望癸○○不要再叫「阿欽
    」出去，所以才說亥○○在我那邊，但當天亥○○沒有到我
    那邊嫖妓等語（本院卷一第302 至304 頁、第322 至326 頁
    ），與巳○○在95年4 月26日桃園縣調查站詢問時證稱：當
    天「阿欽」到我長春路82號營業處，是誰載「阿欽」前來的
    ，我不記得，當天晚上我除了安排他住宿外，也安排「小曼
    」給他（95年度偵字第2233號卷第213 頁），於95年5 月1
    日於桃園縣調查站詢問時又證稱：離開錢櫃後，亥○○載「
    阿欽」來長春路82號，但未上樓就開車離去，並交代我不要
    再讓「阿欽」出去喝酒，我就安排「小曼」給他嫖，之後癸○○打電話給我表示已經安排好另一家KTV ，我為了拒絕癸○○，所以在電話中騙他亥○○還在我這裡看著「阿欽」，
    不讓「阿欽」離開（同上偵卷第217 、218 頁），於95年5
    月1 日檢察官訊問時證稱：離開錢櫃後，癸○○有打電話要
    「阿欽」去續攤，但亥○○之前有交代不要再讓「阿欽」去
    續攤，後來「阿欽」到我那邊，我好意想說安排「小曼」給
    「阿欽」，並向「阿欽」收取3000元費用（同上偵卷第222
    頁）、於95年5 月5 日檢察事務官詢問時證稱：當天好像是
    亥○○載「阿欽」過來，我到樓下將「阿欽」帶上長春路82
    號2 樓，但亥○○並未上樓，當天只有「阿欽」1 人嫖妓，
    並無其他警員，我只是故意用亥○○在場的藉口阻止癸○○
    將「阿欽」帶去續攤等語（同上偵卷第237 頁），其就當天
    係為騙癸○○，因而陳稱被告亥○○亦在場之陳述等情大致
    相合，而被告亥○○於警詢、偵查及本院審理中均否認當天
    自錢櫃結束後，有將「阿欽」載到巳○○長春路82號營業處
    所，雖巳○○對於當天是由何人載送「阿欽」至桃園市○○
    路82號2 樓之細節前後供述不一，然對於亥○○並未在場與
    「阿欽」一同嫖妓等情均前後一致，且自上開巳○○與癸○○之對話中，亦可見巳○○對於癸○○之續攤邀請多所推拖
    ，且巳○○旁亦有人提點「你說組長還沒走」的話語，亦與
    巳○○所證述當天僅是把亥○○在場作為藉口等情一致，此
    外並無積極證據可認被告亥○○確實有在場嫖妓，甚或要巳
    ○○安排「阿欽」嫖妓之事，則「阿欽」嫖妓之事，難認與
    被告亥○○有何關係，自難認被告亥○○對於「阿欽」嫖妓
    之事有何圖利行為。(3)又關於93年7 月2 日被告亥○○於桃
    園市○○路137 號3 樓接受巳○○之安排與某大陸女子嫖妓
    等情，被告亥○○於本院準備程序中已坦承不諱（本院卷一
    第102 頁），亦與證人巳○○於本院審理中證述：當天我有
    安排亥○○來桃園市○○路137 號，亥○○到的時候我不在
    ，我叫丙○○帶他去泡茶，我故意安排小姐給他，要丙○○
    帶到3 樓給亥○○，此次向亥○○收費3000元等語（本院卷
    一第305 至307 頁）、證人丙○○於本院審理中證稱：93年
    7 月2 日巳○○不在服飾店內，他打電話要我帶亥○○到樓
    上去泡茶，後來又要我帶1 個女子到樓上去，當天辰○○跟
    我在服飾店裡顧店，後來亥○○要小姐拿錢下來，我要小姐
    交給辰○○，亥○○好像交了3000元等語（本院卷二第28至
    33頁）等情大致相合，且證人辰○○與巳○○於93年7 月2
    日下午3 時54分許之電話通話內容中，辰○○亦提到「有人
    拿3000元過來」等情，有該次通訊監察內容在卷可參（95年
    度偵字第2233號卷第117 頁），足證該次亥○○嫖妓之金額
    並非支付「公關價」2200元或2500元，而支付一般客人之價
    格3000元無訛。按貪污治罪條例第6 條第1 項第4 款及第5
    款圖利罪要件，均以行為人之行為與其所圖之利益有對價關
    係，且以有獲得利益之結果，始足當之。而檢察官起訴被告
    亥○○涉犯貪污治罪條例第6 條第1 項第4 款之圖利罪，須
    以自己或其他私人因而獲得不法利益為限，被告亥○○雖於
    93年7 月2 日受巳○○之安排嫖妓，並支付3000元價格，被
    告亥○○職司犯罪偵查之警察人員，其明知巳○○係經營色
    情應召站業者，涉犯刑法妨害風化罪嫌，原應積極主動查緝
    ，始無忝其所司，然其卻消極不予舉發，雖有違警察風紀，
    惟被告亥○○查無以積極行為包庇許義名經營色情應召站之
    事證，並無修正前刑法第231 條第3 項之行為，又其並無基
    於警察權勢獲得私人或自己不法利益之行為，亦無貪污治罪
    條例第6 條第1 項第4 款或第5 款之圖利行為，且被告亥○○支付之3000元乃一般性交易之價格，並無「公關價」之差
    額，與被告亥○○未予查緝巳○○涉嫌妨害風化行為亦無對
    價關係，且巳○○經營應召站之收入來源係客人之性交易對
    價，被告亥○○消極不予查緝巳○○妨害風化行為，並未因
    而增加巳○○經營應召站之收入，且亦無積極證據可認巳○○有何減少遭警查緝獲得利益之情形，故均難認被告亥○○
    上開嫖妓行為或消極不予查緝巳○○，有何圖利自己或他人
    不法利益之情形。(4)綜上所述，被告亥○○被訴貪污治罪條
    例第6 條第1 項第4 款之圖利罪，並無積極證據可以證明被
    告亥○○犯罪，自應為無罪之諭知。
五、己○○部分：
  (一)公訴意旨認被告己○○涉犯上開罪名，係以證人巳○○、丁○○之證述及93年3 月24日通訊監察內容為主要論據。訊據
    被告己○○於本院審理中辯稱：93年3 月24日晚上我沒有與
    丁○○、壬○○去吃飯，我值當天晚上6 時到8 時的班，快
    下班時丁○○從外面回來，說要去超越巔峰KT V唱歌，要我
    開車載他去，我下班後有載他去，但我沒看到壬○○，當晚
    喝酒喝到凌晨後，我要回去，丁○○跟著我下來，要我幫他
    撥電話，我一邊開車一邊撥，事後才知道是打給巳○○，後
    來講到一半，丁○○把電話搶走了，後來丁○○與巳○○的
    對話內容我不清楚，隨後丁○○也下車了，我自己離開，我
    沒有載丁○○去巳○○那邊等語。
  (二)經查，被告丁○○於93年3 月24日確實有為壬○○召妓至天
    堂鳥賓館供其嫖玩，惟因壬○○酒醉，遂未實際嫖妓等情，
    已如前所述（詳被告壬○○、丁○○不另為無罪諭知部分）
    ，惟縱使被告己○○亦有參與安排壬○○召妓之事，然按貪
    污治罪條例第6 條第1 項第4 款圖利罪要件，係以行為人之
    行為因而使自己或其他私人獲得不法利益為要件，當天既因
    被告壬○○酒醉未予嫖妓，且證人丁○○亦證稱當天壬○○
    事前亦不知悉有為其召妓之事，故難認被告己○○當天有為
    圖利行為或因而獲有不法利益之情形。又被告己○○自87年
    9 月17日至93年12月30日，擔任桃園縣政府警察局桃園分局
    埔子派出所警員，巳○○開設之桃園市○○路82號應召站係
    屬其轄管之區域，業經被告己○○所坦承不諱，並有上開桃
    園縣政府警察局人事資料佐參，被告己○○身為桃園市○○
    路82號應召站之管區警員，查有關警察業務之保安、正俗、
    交通、消防、營業、建築、市容整理、戶口查察、外事處理
    等事項，違警處分，協助偵查犯罪，均為警察法定職掌；又
    警察執行勤務，劃分警勤區，刑事警察得配合警勤區劃分責
    任區；警察法第9 條、警察勤務條例第6 條分別定有明文。
    被告己○○對其轄區內之色情營業有取締之職責，被告己○○消極未予取締，顯已違背上開法令所賦予警察之職責，惟
    綜合本案卷證，並無其他積極證據可認被告消極未取締巳○○涉嫌妨害風化犯行，有因而使自己或其他私人獲得不法利
    益之情形，且巳○○經營色情應召站所獲得之收入係客人性
    交易支付之對價，被告己○○消極不予查緝巳○○妨害風化
    行為，並未因而增加巳○○經營應召站之收入，亦無積極證
    據可認巳○○有何因此減少遭警查緝獲得利益之情形，故難
    認被告己○○消極不予查緝巳○○，有何圖利行為或使自己
    、他人獲得不法利益之情形。綜上所述，被告己○○被訴貪
    污治罪條例第6 條第1 項第4 款之圖利罪，並無積極證據證
    明被告己○○犯罪，自應為無罪之諭知。
六、戊○○部分：
  (一)公訴人以被告戊○○涉犯上開罪名，無非以同案被告巳○○
    之證述、證人丑○○、辰○○之證述及93年3 月31日、5 月
    18日、5 月25日、6 月6 日之相關通訊監察內容為主要論據
    。訊據被告戊○○於本院審理中辯稱：93年3 月31日是要與
    巳○○約吃飯，巳○○問我要不要過去吃飯，我說幾點到幾
    點要上你們的班，意思是說跟巳○○一樣作一般的巡邏勤務
    ，當時是怕聲音太小，才重複講一遍，而93年5 月25日我在
    值勤，我以為巳○○要找我，所以我跟巳○○說我幾點下班
    ，另93年6 月16日我有事情要找巳○○，所以跟巳○○說我
    幾點下班，要去巳○○長春路88號住家那邊找巳○○，又93
    年5 月18日我也沒有去巳○○那邊嫖妓，我只是與巳○○約
    見面問事情，後來就各自離開等語。
  (二)經查：(1)公訴意旨認被告戊○○洩漏臨檢之訊息予巳○○，
    主要係以被告戊○○與巳○○之電話對話內容為論據，而被
    告戊○○使用0000000000號行動電話於93年3 月31日夜間6
    時39分許，撥打巳○○的0000000000號行動電話，其對話內
    容為「A （即被告戊○○）：我8 點到12點要上班！B （即
    巳○○）：要不要過來吃飯？A ：我8 點到12點要上班，「
    上你們的班」！B ：上到12點？A ：對，8 點到12點。B ：
    12點等你！A ：8 點到12點！B ：我知！A ：知道了？B ：
    我知。」；93年5 月25日凌晨1 時19分許，綽號「小江」之
    年籍姓名不詳之人，撥打巳○○上開行動電話號碼，其對話
    內容為「A （即「小江」）：老大，拜託一下，我有一個客
    人在巴黎春天，可以計程車司機不敢送進去，聽說外面有擴
    大臨檢，你幫我問一下？B （即巳○○）：可能嗎？這個時
    間。」、巳○○旋又回撥電話給「小江」，其對話內容為「
    A （即巳○○）：客人是在巴黎春天，就在吳巡官那邊。B
    （即「小江」）：幫我問一下，我等你！」，巳○○即在93
    年5 月25日凌晨1 時21分許，撥打被告戊○○上開行動電話
    ，其對話內容為「A （即巳○○）：你在幹嘛？B ：站路口
    ，要到2 點！A ：2 點就閒了？B ：就要睡覺了。你醉了？
    ... 」，巳○○又在93年5 月25日凌晨1 時24分許，撥打「
    小江」之電話，對話內容為「A （即巳○○）：到2 點。B
    （即「小江」）：OK。」；又93年6 月6 日夜間6 時55分許
    ，被告戊○○以0000000000號行動電話撥打巳○○00000000
    00號行動電話，其對話內容為「A （即被告戊○○）：今天
    要擴大臨檢！B （即巳○○）：幾點到幾點？A ：到2 點！
    B ：2 點打電話給我，我有重要的事情跟你說。要記得。」
    等情，被告戊○○於警詢、偵查及本院審理中均坦承確實有
    使用0000 000000 號行動電話與巳○○有上開對話內容，並
    有被告戊○○、巳○○之通訊監察譯文在卷可參（95年度偵
    字第2397號卷第72、73頁、第38、39頁），惟就上開被告戊○○與巳○○之對話內容觀之，被告戊○○所提及之事，僅
    有「擴大臨檢」、「站路口」之時間、「8 點到12點上你們
    的班」等情，擴大臨檢或站路口究屬何時何地之臨檢，實難
    從其等對話中知悉，而「上你們的班」其意為何？係屬一般
    的巡邏勤務或是臨檢？亦不得而知，均難認有何秘密可言，
    縱巳○○旋在93年3 月31日與被告戊○○結束對話後，撥打
    電話給「Ｆ○○」，然巳○○僅告知Ｆ○○8 點到12點要提
    高警覺（同上卷第73頁），並未言及應就何方面提高警覺，
    亦難知悉被告戊○○所提到「上你們的班」是暗指何事；再
    者，93年3 月31日、6 月6 日雖係被告戊○○主動撥打電話
    予巳○○，然自93年3 月31日、6 月6 日對話內容觀之，被
    告戊○○係在與巳○○確認見面時間之閒話家常，難認被告
    戊○○有洩密之犯意，而93年5 月25日又係巳○○受「小江
    」之請託而電詢被告戊○○，其對話內容可知巳○○係以詢
    問被告戊○○在作何事之迂迴方式詢問，藉此打探臨檢訊息
    ，被告戊○○並無主動告知臨檢之情事，且若被告戊○○確
    有要洩漏臨檢訊息予巳○○之意思，巳○○自不用以上開迂
    迴方式詢問，亦徵被告戊○○並無洩密之犯意。再者，檢察
    官亦未提出93年3 月31日、5 月25日、6 月6 日當時是否確
    實有臨檢或路檢之相關證據，而綜合本案卷證，亦無事證可
    認有何色情業者或應召站之嫖客因被告戊○○透漏如此之訊
    息而逃避查緝，或有何因此獲得利益等情形，難認被告戊○○此部分有何洩露國防以外應秘密之事罪行或對於非主管事
    務圖利他人或自己、包庇媒介容留性交易等犯行。(2)又公訴
    意旨認被告戊○○於93年5 月18日凌晨2 時許、94年7 月中
    旬各有前往巳○○之應召站嫖妓，每次嫖妓費用2200元，而
    涉嫌對於非主管事務圖利罪部分，經查，被告戊○○有在93
    年5 月18日凌晨1 時11分許與巳○○電話聯繫欲一起至桃園
    市○○路、宏昌六街口「姐妹」KTV 喝酒之事，除據被告戊○○所坦承不諱外，並有93年5 月18日巳○○與戊○○之通
    聯內容譯文在卷可參（本院卷一第103 、95年度偵字第2397
    號卷第94至95頁），而被告戊○○堅詞否認當天與巳○○見
    面後，隨即前往巳○○之應召站嫖妓等情，巳○○於本院審
    理中亦證稱：93年5 月18日凌晨1 時許，我忘記有沒有與被
    告戊○○吃飯，但當時戊○○要我幫忙成立警友會，跟戊○○接觸很頻繁，當天凌晨2 時，我也沒有安排「小曼」給戊○○嫖妓等語（本院卷一第320 頁），而觀之檢察官提出之
    93年5 月18日凌晨2 時許巳○○與辰○○之電話通話內容，
    巳○○僅有叫辰○○請「小曼」慢點走，並未提及要「小曼
    」接客或是安排給戊○○嫖玩等情，有93年5 月18日巳○○
    與辰○○之通訊內容譯文可稽（95年度偵字第2397號卷第95
    頁），實無法自上開通訊內容知悉被告戊○○與巳○○結束
    見面後，有前往巳○○所開設之應召站內嫖妓之情形，再者
    ，雖巳○○曾於94年10月13日在檢察事務官面前證稱：戊○○自93年4 、5 月間有去我的應召站嫖妓約2 、3 次等語（
    94年度偵字第16240 號卷第33頁）、丑○○於95年5 月2 日
    在檢察事務官面前證稱：有在82號2 樓見過戊○○去找巳○○1 次，戊○○通常是約在88號2 樓，但該次巳○○不在，
    戊○○就來82號2 樓按門鈴，我開門說巳○○不在，戊○○
    就走了，戊○○都是到88號2 樓泡茶聊天，我沒有幫他安排
    過嫖妓，其他人有沒有我就不清楚了等語（95年度偵字第23
    97號卷第89頁），均不能確認93年5 月18日被告戊○○確實
    有前往巳○○應召站內嫖妓之事。(3)又檢察官所指被告戊○○於94年7 月中旬至巳○○另在忠二路經營之應召站嫖妓之
    事，係以證人辰○○於95年1 月13日受檢察事務官詢問時，
    指認被告戊○○之照片，證稱被告戊○○即係曾來洗澡及透
    過我找小姐嫖妓之人等語（同上偵卷第75、76頁），雖證人
    辰○○於本院審理中證稱：當時指認時並不確定，我當時被
    收押，怕如果沒有交代清楚就無法出去，所以就說可能這1
    個等語（本院卷二第45頁），然經證人即當時詢問辰○○之
    檢察事務官卯○○於本院審理中證稱：當時我們直接提示彩
    色的即可拍照片給辰○○看，指認的時候沒有什麼遲疑，一
    一看完後就點出其中1 個，辰○○是用排除的，她對指認那
    個人有印象，而當天辰○○精神狀況良好等語明確（本院卷
    四96年12月5 日審判筆錄第5 至7 頁），顯見證人辰○○於
    作證時並無精神狀況不良或是指認不確實之情形，足認被告
    戊○○確實曾透過辰○○找小姐嫖妓等情甚明。惟查，縱使
    戊○○有至巳○○之應召站內嫖妓，綜合本案卷證內容，並
    無證據可認被告戊○○係支付「警察公關價」2200元或2500
    元，且證人巳○○、丑○○或辰○○均未提及上開2 次被告
    戊○○嫖妓之支付金額，並不能以證人巳○○所稱警察或朋
    友來都給公關價等語，概括認定被告戊○○嫖妓亦屬上開情
    形，故縱被告戊○○有前往巳○○應召站嫖妓，但無積極證
    據可認被告戊○○有利用警察之身分支付優待價格嫖妓以圖
    利自己，故難認有何獲得利益可言，自無積極證據可認此部
    分成立貪污治罪條例第6 條第1 項第5 款所指之非主管事務
    之圖利罪。(4)綜上所述，被告戊○○上開涉犯貪污治罪條例
    第6 條第1 項第5 款對於非主管事務圖利罪、刑法修正前刑
    法第231 條第3 項包庇媒介、容留性交易罪、刑法第132 條
    第1 項洩漏國防以外秘密罪嫌等犯行，並無積極證據可資佐
    證其犯罪，自應為無罪之諭知。
據上論斷，應依刑事訴訟法第299 條第1 項前段、第301 條第1
項前段，貪污治罪條例第6 條第1 項第4 款、第5 款、第8 條第
2 項前段、第17條、第19條，稅捐稽徵法第41條，證人保護法第
14條第1 項，修正後刑法第2 條第1 項前段、第11條前段、修正
前刑法第56條、刑法第216 條、第215 條、修正後刑法第55條、
修正前刑法第41條第1 項前段、修正後刑法第74條第1 項第1 款
，修正前罰金罰鍰提高標準條例第2 條，中華民國96年罪犯減刑
條例第2 條第1 項第3 款、第7 條、第9 條，判決如主文。
本案經檢察官徐文豪到庭執行職務。
中　　華　　民　　國　　96　　年　　12　　月　　31　　日
                臺灣桃園地方法院刑事第四庭
                    審判長法  官    黃斯偉
                          法  官    曾雨明
                          法  官    蘇昭蓉
以上正本證明與原本無異。
如不服本判決，應於送達後10日內，向本院提出上訴狀。
                          書記官    韓若玉
中　　華　　民　　國　　96　　年　　12　　月　　31　　日
附錄法條：貪污治罪條例第6條、稅捐稽徵法第41條
貪污治罪條例第6條
有下列行為之一者，處 5 年以上有期徒刑，得併科新臺幣 3 千
萬元以下罰金：
一  意圖得利，抑留不發職務上應發之財物者。
二  募集款項或徵用土地、財物，從中舞弊者。
三  竊取或侵占職務上持有之非公用私有器材、財物者。
四  對於主管或監督之事務，明知違背法令，直接或間接圖自己
    或其他私人不法利益，因而獲得利益者。
五  對於非主管或監督之事務，明知違背法令，利用職權機會或
    身分圖自己或其他私人不法利益，因而獲得利益者。
前項第 1 款至第 3 款之未遂犯罰之。
稅捐稽徵法第41條
 (逃漏稅捐之處罰)
納稅義務人以詐術或其他不正當方法逃漏稅捐者，處 5 年以下有
期徒刑、拘役或科或併科新台幣6 萬元以下罰金。
